---
title: "Reproducible Report for internal DFO use only: DRAFT"
subtitle: "{{u_text}}"
author: "Report generated by: {{u_name}} ({{u_email}})"
date: '`r format(Sys.time(), "%d %B, %Y")`'
output:
  bookdown::html_document2:
    number_sections: FALSE
    theme: paper
    toc: true
    toc_depth: 5
    toc_float:
      collapsed: false
bibliography: '`r here::here("app/data/mybiblio.bib")`'
---

<style>
table {background-color: white !important;color: black !important;}
caption {color: black !important;}
a:link {color: #002080;}
a:visited {color: #008040;}
a:hover {color: #006080;}
</style>

```{r setup-and-libraries, echo=FALSE, include=FALSE, cache=FALSE}
knitr::opts_chunk$set(echo = FALSE, warning = FALSE, message = FALSE, fig.align = "left")
```

```{r load-data-and-functions, echo=FALSE, include=FALSE, cache=FALSE}
minYear <- 2010
lapply(list.files(here::here("app/R"), pattern = ".[Rr]$", full.names = TRUE), source) # check helpers.R for a list of packages
copy_rdata_files() # make sure data files are up to date. 
load_rdata(c("CommonData"), "MAR", env = environment())
```

```{r Load-Search-Area, echo=FALSE, include=FALSE, cache=FALSE}
studyArea <- sf::st_read("{{path_to_geoms}}")
# studyArea <- sf::st_read(here::here("app/output/geoms_slc.geojson"))
# Uncomment the following to test fixed polygon:
# studyArea <- st_read(here::here("app/studyAreaTest/geoms_slc_test.geojson")) #Offshore
# studyArea <- st_read(here::here("app/studyAreaTest/geoms_slc_coastal_test.geojson")) #coastal
# studyArea <- st_read(here::here("app/studyAreaTest/geoms_slc_no_land.geojson")) #no land
site <- sf::st_centroid(studyArea)
```

```{r parameters-for-area_map.r, echo=FALSE, include=FALSE, cache=FALSE}
mapDataList <- maps_setup(studyArea, site, region_sf, land50k_sf, land10m_sf, bounds_sf)
list2env(mapDataList, envir = environment())
```

```{r set-up-summary-and-gap-tables, echo=FALSE, include=FALSE, cache=FALSE}
summarySarTable <- data.frame("Species" = listed_species$`Common Name`, "COSEWIC" = listed_species$`COSEWIC status`, "SARA" = listed_species$`SARA status`)
summaryHabTable <- data.frame("Species" = listed_species$`Common Name`, "COSEWIC" = listed_species$`COSEWIC status`, "SARA" = listed_species$`SARA status`, "Obs" = NA, "range" = NA, "SDM" = NA, "IH" = NA, "CH" = NA)

```
<!-- # ```{r child = c('../Rmd/report_cetaceans_EN.Rmd', 'report_fish_EN.Rmd', 'report_habitat_EN.Rmd', 'report_planning_EN.Rmd', 'report_SARA_EN.Rmd')} -->
<!-- # ``` -->
  <!--```{r child = '../Rmd/report_fish_FR.Rmd'} 
  ``` -->

<!-- END  -->

<!-- MAIN SECTIONS -->

# **RAPPORTS REPRODUCTIBLES**  


``` {r user-comments, results = 'asis'}
if (nchar("{{u_comments}}") > 0){
  commentSection <- "#### **Commentaires fournis par l'utilisateur** 
\n\n {{u_comments}}"
  writeLines(noquote(commentSection))
}
```

#### **À propos du présent rapport**

Ce document résume les données régionales, y compris les renseignements sur les espèces et les habitats, disponibles au moment de la création du rapport. Les résumés de données et les produits (p. ex., graphiques et tableaux) sont présentés accompagnés de descriptions des sources, de mises en garde, d’avis de non-responsabilité, de sources d’incertitude, de références à la documentation et de coordonnées des membres du personnel pertinents qui peuvent fournir une interprétation plus poussée. Ce rapport simplifie le processus de production d’information et de conseils scientifiques pertinents pour diverses évaluations interministérielles, examens réglementaires et activités de production de rapports.

Le présent document est conçu comme un outil de rapport reproductible, appuyé par le langage de balisage R et généré par une interface d’application R-Shiny hébergée sur le réseau du MPO. Les résumés et les résultats des rapports sont basés sur des données extraites d’une zone de recherche fournie par l’utilisateur (un polygone d’intérêt focal) avec un tampon défini par l’utilisateur (Figure 1). Les instructions d’utilisation de l’interface R-Shiny sont fournies dans le manuel technique. En raison du caractère sensible potentiel de certaines données et informations, l’accès aux données de l’application doit être accordé, et le rapport est destiné à un usage interne uniquement.  

````{r area-map-plot, fig.height=8, fig.width=11, fig.cap='Carte montrant la zone de recherche définie par l’utilisateur (entourée en rouge) pour rechercher des informations et générer automatiquement ce rapport. '}

par(mar = c(4, 4, .1, .1))
mapDataList$areaMap
mapDataList$regionMap

```



Le résultat de la recherche comprend les sections suivantes :  
1) Renseignements provenant du base de données géographique national sur les espèces aquatiques en péril
2) Poissons et invertébrés
3) Cétacés
4) Habitat
5) Zones désignées pour la planification spatiale

#### **Comment utiliser ce rapport**  

-	Ce document doit être distribué à tous les personnes-ressources (dans le rapport) pour chaque source de données afin d’assurer la véracité de l’inférence tirée du rapport et de fournir tout renseignement supplémentaire pouvant appuyer la prestation de conseils scientifiques. Les utilisateurs peuvent également demander des données et/ou métadonnées supplémentaires directement à chaque personne-ressource. 
- Toutes les cartes de ce rapport sont fournis à titre informatif et ne conviennent pas à des fins juridiques ou géodésiques. Les cartes ne représentent que l’emplacement approximatif des frontières. 
-	Ce rapport est destiné à l’usage interne du MPO seulement. La vérification de la protection de la vie privée (c’est-à-dire la règle de 5) n’est pas encore intégrée à tous les produits de données et résumés générés par le rapport.  
-	Si une espèce est absente du présent rapport, cette absence devrait être interprétée comme une absence d’observation ou de déclaration de l’espèce dans la zone d’intérêt, et pas nécessairement comme la véritable absence de l’espèce. 
- Le présent rapport porte principalement sur les observations de la présence d’espèces et non sur les absences, les quantités (p. ex., abondance ou biomasse des espèces), la fréquence ou l’information sur les prises.  
-	Étant donné que les zones côtières de la biorégion du plateau néo-écossais ne sont généralement pas adéquatement échantillonnées pour caractériser les caractéristiques écologiques à petite échelle (c.-à-d. les espèces, la composition de l’habitat et la variabilité dans une zone d’intérêt sous-régionale), la répartition de (certaines) espèces figurant dans le rapport, lorsque la zone d’intérêt est proche de la côte, doit être utilisée comme estimation de premier ordre limitée par la résolution spatio-temporelle des données disponibles.

Le présent rapport comprend des renseignements provenant de diverses sources ayant différents niveaux de contrôle de la qualité. Par conséquent, les sources de données dans le rapport sont classées en niveaux de qualité des données, auxquels sont associés les recommandations d’utilisation connexes.


```{r table-tiers-read, echo=FALSE, cache=FALSE, include = FALSE}
table_tier <- read.csv("../data/misc/table_tiers_FR.csv")
table_tier<- table_tier %>% dplyr::rename("Recommandations d’utilisation"=Recommandations.d.utilisation)
```
```{r tier-table}
knitr::kable(table_tier,align="l",
      caption = "La définition des niveaux de qualité pour décrire les sources d’information interrogées et résumées dans ce rapport.", booktabs = T, escape = F, linesep="") %>% kable_styling(bootstrap_options = "striped", full_width = T, position = "left")
```

# **RÉSULTATS DE LA RECHERCHE :**  
 
Les espèces qui ont été inscrites aux termes de la _Loi sur les espèces_ en péril (LEP) ou évaluées par le Comité sur la situation des espèces en péril au Canada (COSEPAC) sont actuellement visées par ce cadre de rapport reproductible. Reconnaissant l’importance de tenir compte des approches écosystémiques de gestion, le présent rapport comprend également de l’information sur d’autres espèces (p. ex., commerciales, récréatives, importantes sur le plan écologique), les composantes écosystémiques (p. ex., l’habitat côtier) et les zones désignées pour l’aménagement du territoire (p. ex., zones d’importance écologique et biologique) pour chaque zone définie par l’utilisateur. 


Définitions pertinentes pour les espèces inscrites en vertu de la _Loi sur les espèces en péril_ (LEP) ou évaluées par le Comité sur la situation des espèces en péril au Canada (COSEPAC). À noter : Les espèces du COSEPAC jugées préoccupantes, menacées et en voie de disparition peuvent être inscrites en vertu de la LEP. 

- **LEP** - TLe texte suivant est tiré du site Web de la LEP (URL ci-dessous). La _Loi sur les espèces en péril_ (LEP) a été proclamée en juin 2003 et fait partie de la stratégie en trois volets qu’applique le gouvernement du Canada pour protéger les espèces sauvages en péril. Cette stratégie en trois volets comporte aussi les engagements pris en vertu de l’Accord pour la protection des espèces en péril et les activités menées dans le cadre du Programme d’intendance de l’habitat pour les espèces en péril. La LEP vise à prévenir la disparition des espèces, des sous-espèces et des populations sauvages distinctes du Canada, à permettre le rétablissement des espèces en voie de disparition ou menacées et à favoriser la gestion d’autres espèces pour éviter qu’elles ne deviennent des espèces en péril. Elle s’applique automatiquement à toutes les terres domaniales au Canada ainsi qu’à toutes les espèces en péril inscrites et à leur habitat essentiel. Pour de plus amples renseignements sur la LEP, veuillez consulter le site <https://www.canada.ca/fr/environnement-changement-climatique/services/registre-public-especes-peril.html> 

- **COSEPAC** - Le texte suivant est tiré du site web du COSEPAC (URL ci-dessous) : Le Comité sur la situation des espèces en péril au Canada (COSEPAC) est un comité consultatif indépendant qui agit auprès de la ministre fédérale de l’Environnement et du Changement climatique et qui se réunit deux fois par année pour évaluer la situation des espèces sauvages menacées de disparition. Ses membres, des experts de la biologie des espèces sauvages provenant du milieu universitaire, de la fonction publique, d’organisations non gouvernementales et du secteur privé, sont chargés de désigner les espèces sauvages qui risquent de disparaître du Canada. Le COSEPAC détermine la situation, à l’échelle nationale, des espèces, des sous-espèces, des variétés ou d’autres unités désignables du Canada qui sont considérées en voie de disparition de la planète ou du pays. Le COSEPAC utilise un processus fondé sur les sciences et les connaissances autochtones et communautaires pour évaluer les espèces sauvages en péril. Tous les mammifères, oiseaux, reptiles, amphibiens, poissons, arthropodes, mollusques, plantes vasculaires, mousses et lichens indigènes sont visés par le mandat actuel du COSEPAC. Pour de plus amples renseignements sur le COSEPAC, veuillez consulter le site <https://cosewic.ca/index.php/fr/>

{{add_main_sections}}

<!-- HABITAT -->

{{add_appendix}}

<!-- ZIEB -->

{{add_ebsa_section}}

<!-- FIN GÉNÉRIQUE -->


## **REGIONAL SYNTHESIS: Species listed by SARA, and/or assessed by COSEWIC**

This section provides an overall synthesis of regional data and data products of species contained within the search area that are listed by the Species At Risk Act (SARA), and/or assessed by the Committee on the Status of Endangered Wildlife in Canada (COSEWIC). This summary must be used in coordination with all data summaries and products presented throughout the report, including the descriptions, caveats, disclaimers, sources of uncertainty, references to the literature, and contacts who can provide further interpretation. The emphasis of this report is on available observations of species presence (primarily since 2010) and not on absences, quantities (e.g., species abundance or biomass), frequency, or catch information. The absence of a species in this report should be interpreted as an absence of observation or reporting of the species in the search area, not necessarily as a true absence of the species. Outputs are not suitable for real-time, dynamic spatial planning. Because coastal areas of the Scotian Shelf bioregion are generally not adequately sampled to characterize fine-scale ecological characteristics (i.e., species, habitat composition and variability within a sub-regional focal area), the distribution of (some) species, when the focal area is near to the coast, should be used as a first-order estimate limited by the spatial-temporal resolution of available data.


```{r sar-obs-summary-table}
absentCode <- "&nbsp;-&nbsp;"
presentCode <- "&#x2714;"
summarySarTable[is.na(summarySarTable)] <- absentCode
formatedSarTable <- mutate_all(summarySarTable, ~ cell_spec(., color = ifelse(. == presentCode, "white", ""), background = ifelse(. == presentCode, "green", ""), escape = FALSE))

```

```{r sar-hab-summary-table}
  summaryHabTable[is.na(summaryHabTable)] <- "&nbsp;-&nbsp;"

  # add column for observations from sar table
  obsColumn <- apply(summarySarTable, 1, function(r) any(r %in% c(presentCode)))
  summaryHabTable$Obs <- ifelse(obsColumn, presentCode, absentCode)
  
  summaryHabTable <- mutate_all(summaryHabTable, ~ cell_spec(., color = ifelse(. == presentCode, "white", ""),
                  background = ifelse(. == presentCode, "green", ""), escape = FALSE))

  names(summaryHabTable) <- c("Species", "COSEWIC", "SARA", "Observations", "SAR Range", "SDM", "Important Habitat", "Critical Habitat")

  
```

```{r output-hab-table}
knitr::kable(summaryHabTable, align="l", caption = "Regional synthesis of data and data products of species contained within the search area that are listed by the Species At Risk Act (SARA), and/or assessed by the Committee on the Status of Endangered Wildlife in Canada (COSEWIC). Data points (observations) are summarized in more detail in the subsequent table. A description of the different sources of information for Species at Risk is available in the infographic: <https://github.com/dfo-mar-odis/shinySpatialApp/blob/master/app/data/misc/SAR-information-type-reproducible-reports.pdf>). The absence of a species in this table should be interpreted as an absence of reporting, not necessarily as an absence of the species in the area. Outputs are not suitable for real-time, dynamic spatial planning.", booktabs = T, escape = F, linesep = "") %>%
  kable_styling(bootstrap_options = "striped", full_width = T, position = "left")
```

```{r output-sar-table}
knitr::kable(formatedSarTable, align="l", caption = "Summary of regional data points (observations) of species contained within the search area that are listed by the Species At Risk Act (SARA), and/or assessed by the Committee on the Status of Endangered Wildlife in Canada (COSEWIC). Presence of a species in at least one of these data sources is reported as a presence in the data points (observations) in the table above. The absence of a species in this table should be interpreted as an absence of reporting, not necessarily as an absence of the species in the area. Outputs are not suitable for real-time, dynamic spatial planning.", booktabs = T, escape = F, linesep = "") %>%
  kable_styling(bootstrap_options = "striped", full_width = T, position = "left")

```


# **CONTRIBUTEURS**
```{r read-contributors, echo=FALSE, cache=FALSE, include = FALSE}
people <- read.csv("../data/misc/contributors.csv")
people <- people$list
sort(people)
```
Liste des contributeurs (en ordre alphabétique): `r knitr::combine_words(people)`. 

Pour de plus amples renseignements sur ce rapport, veuillez contacter Tana.Worcester@dfo-mpo.gc.ca

# **RÉFÉRENCES**    
