---
title: "Reproducible Report for internal DFO use only: DRAFT"
subtitle: {{u_text}}
author: "Report generated by: {{u_name}} ({{u_email}})"
date: '`r format(Sys.time(), "%d %B, %Y")`'
output:
  bookdown::html_document2:
    number_sections: FALSE
    theme: journal
    toc: true
    toc_depth: 5
  pdf_document:
    toc: true
  word_document:
    toc: true
bibliography: ../data/mybiblio.bib
---

<style>
table {background-color: white !important;color: black !important;}
caption {color: black !important;}
a:link {color: #002080;}
a:visited {color: #008040;}
a:hover {color: #006080;}
</style>

```{r setup and libraries, echo=FALSE, include=FALSE, cache=FALSE}
knitr::opts_chunk$set(echo = FALSE, warning=FALSE, message=FALSE, fig.align="left")
library(knitr) # reproducible reports from R Markdown 
library(rgdal) # read geospatial data files into report
library(maps) # uncouple lat/lon coordinates in sf objects
library(lubridate) # extract YEAR from columns containing dates
#library(sp)
library(kableExtra) # build and manipulate tables
library(tidyverse) # a set of packages required for general data manipulation, including ggplot2 for plotting and dplyr
library(raster) # needed for manipulation of raster files
library(sf) # manipulation of simple features and to determine overlap of studyArea and databases
library(stringr) # manipulation of individual characters within strings in character vectors.
library(data.table) # manipulation of dataframes
library(gridExtra) # plot a grid of plots (priority cetacean habitat)
library(stars) # transform features and assign or modify coordinate reference systems in objects
library(ggspatial) #required for mapping
#next lines are necessary for the generation of the water mark on plots
#install.packages("remotes")
#remotes::install_github("terminological/standard-print-output")
library(standardPrintOutput) # required for watermarks on maps
```
```{r load data, echo=FALSE, include=FALSE, cache=FALSE}
load("../data/OpenData.RData")
#load("../data/SecureData.RData")
#load("\\\\ent.dfo-mpo.ca\\ATLShares\\Science\\BIODataSvc\\SRC\\Reproducible_Reporting\\data\\SecureData.Rdata")
# load("data/MARFISSCI.SPECIES.RData")
# ISDB_info<-file.info("data/ISDB.ISSETTYPECODES.RData")
# MARFIS_info<-file.info("data/MARFISSCI.SPECIES.RData")
#landGDB <- "../data/Boundaries/Coast50k/Coastline50k.gdb"
#land <- readOGR(dsn=landGDB,layer="Land50k_Maritimes",stringsAsFactors=F)
```

```{r Select Search Area, echo=FALSE, include=FALSE, cache=FALSE}
# Search Area generated interactively by the app!
#studyArea <- as(st_read("{{path_to_geoms}}"), "Spatial")
studyArea <- st_read("{{path_to_geoms}}")
# site <- readOGR(polyPath,layer=paste0("Site_",AquaSiteName)) #old, static selection
```

```{r}
plot(st_geometry(studyArea))
#site_map(studyArea, site, land10m_sf, 40)
```

<!-- END  -->

<!-- MAIN SECTIONS -->

# **RAPPORTS REPRODUCTIBLES**  

#### **Commentaires fournis par l'utilisateur** 

{{u_comments}}

#### **À propos du présent rapport**

Ce document résume les données régionales, y compris les renseignements sur les espèces et les habitats, disponibles au moment de la création du rapport. Les résumés de données et les produits (p. ex., graphiques et tableaux) sont présentés accompagnés de descriptions des sources, de mises en garde, d’avis de non-responsabilité, de sources d’incertitude, de références à la documentation et de coordonnées des membres du personnel pertinents qui peuvent fournir une interprétation plus poussée. Ce rapport simplifie le processus de production d’information et de conseils scientifiques pertinents pour diverses évaluations interministérielles, examens réglementaires et activités de production de rapports.

Le présent document est conçu comme un outil de rapport reproductible, appuyé par le langage de balisage R et généré par une interface d’application R-Shiny hébergée sur le réseau du MPO. Les résumés et les résultats des rapports sont basés sur des données extraites d’une zone de recherche fournie par l’utilisateur (un polygone d’intérêt focal) avec un tampon défini par l’utilisateur (figure x). Les instructions d’utilisation de l’interface R-Shiny sont fournies dans le manuel technique. En raison du caractère sensible potentiel de certaines données et informations, l’accès aux données de l’application doit être accordé, et le rapport est destiné à un usage interne uniquement.  
````{r Fig 1 search polygon, fig.height=8, fig.width=11, fig.cap='Map showing the search area defined by the user: location of the proposed project/activity is highlighted in yellow (input polygon), surrounded by an exposure zone or user-defined buffer area in blue. Buffer area is used by this tool to query information and automatically generate a report. '}
# KC: this is a way of getting the center of a searching area and make it a sp object
#site <- SpatialPoints(coordinates(studyArea), studyArea@proj4string)
# KC: this is your map but note that site is no longer used in code
#site_map(studyArea, site, land, 40)
```

Les espèces qui ont été inscrites aux termes de la Loi sur les espèces en péril (LEP), évaluées par le Comité sur la situation des espèces en péril au Canada (COSEPAC), ou qui figurent sur la liste des espèces sauvages, sont actuellement visées par ce cadre de rapport reproductible. Reconnaissant l’importance de tenir compte des approches écosystémiques de gestion, le présent rapport comprend également de l’information sur d’autres espèces (p. ex., commerciales, récréatives, importantes sur le plan écologique), les composantes écosystémiques (p. ex., l’habitat côtier) et les zones désignées pour l’aménagement du territoire (p. ex., zones d’importance écologique et biologique) pour chaque zone définie par l’utilisateur. 

Le résultat de la recherche comprend les sections suivantes :  
1) Renseignements provenant du Programme national sur les espèces aquatiques en péril
2) Poissons et invertébrés
3) Cétacés
4) Habitat
5) Zones désignées pour la planification spatiale

#### **Comment utiliser ce rapport**  

-	Ce document doit être distribué à tous les membres du personnel désignés comme personnes-ressources (dans le rapport) pour chaque source de données afin d’assurer la véracité de l’inférence tirée du rapport et de fournir tout renseignement supplémentaire pouvant appuyer la prestation de conseils scientifiques. Les utilisateurs peuvent également demander des données et/ou métadonnées supplémentaires directement à chaque personne-ressource. 
-	Ce rapport est destiné à l’usage interne du MPO seulement. La vérification de la protection de la vie privée (c’est-à-dire la règle de 5) n’est pas encore intégrée à tous les produits de données et résumés générés par le rapport.  
-	Si une espèce est absente du présent rapport, cette absence devrait être interprétée comme une absence d’observation ou de déclaration de l’espèce dans la zone d’intérêt, et pas nécessairement comme la véritable absence de l’espèce. 
- Le présent rapport porte principalement sur les observations de la présence d’espèces et non sur les absences, les quantités (p. ex., abondance ou biomasse des espèces), la fréquence ou l’information sur les prises.  
-	Étant donné que les zones côtières de la biorégion du plateau néo-écossais ne sont généralement pas adéquatement échantillonnées pour caractériser les caractéristiques écologiques à petite échelle (c.-à-d. les espèces, la composition de l’habitat et la variabilité dans une zone d’intérêt sous-régionale), la répartition de (certaines) espèces figurant dans le rapport, lorsque la zone d’intérêt est proche de la côte, doit être utilisée comme estimation de premier ordre limitée par la résolution spatio-temporelle des données disponibles.

Le présent rapport comprend des renseignements provenant de diverses sources ayant différents niveaux de contrôle de la qualité. Par conséquent, les sources de données dans le rapport sont classées en niveaux de qualité des données, auxquels sont associés les recommandations d’utilisation connexes.

<br><br>
```{r table tiers read, echo=FALSE, cache=FALSE, include = FALSE}
table_tier <- read.csv("../data/misc/table_tiers_EN.csv")
```
```{r}
kable(table_tier,align="l", 
      caption = "Quality Tiers defined to describe sources of information queried and summarized in this report.")
```

#```{r}
kable(table_tier, align="l", 
      caption = "Quality Tiers defined to describe sources of information queried and summarized in this report.") %>%  kable_styling(bootstrap_options = "striped", full_width = T, position = "left")
#```

# **RÉSULTATS DE LA RECHERCHE :**  

#### **ACCENT SUR LES ESPÈCES INSCRITES EN VERTU DE LA <i>LOI SUR LES ESPÈCES EN PÉRIL</i> –ÉVALUATION PAR LE COSEPAC ET/OU ESPÈCES SAUVAGES**  

Définitions pertinentes pour les espèces inscrites en vertu de la Loi sur les espèces en péril (LEP), évaluées par le Comité sur la situation des espèces en péril au Canada (COSEPAC), ou incluses dans la liste des espèces sauvages :

- **LEP** - TLe texte suivant est tiré du site Web de la LEP (URL ci-dessous). La Loi sur les espèces en péril (LEP) a été proclamée en juin 2003 et fait partie de la stratégie en trois volets qu’applique le gouvernement du Canada pour protéger les espèces sauvages en péril. Cette stratégie en trois volets comporte aussi les engagements pris en vertu de l’Accord pour la protection des espèces en péril et les activités menées dans le cadre du Programme d’intendance de l’habitat pour les espèces en péril. La LEP vise à prévenir la disparition des espèces, des sous-espèces et des populations sauvages distinctes du Canada, à permettre le rétablissement des espèces en voie de disparition ou menacées et à favoriser la gestion d’autres espèces pour éviter qu’elles ne deviennent des espèces en péril. Elle s’applique automatiquement à toutes les terres domaniales au Canada ainsi qu’à toutes les espèces en péril inscrites et à leur habitat essentiel. Pour de plus amples renseignements sur la LEP, veuillez consulter le site <https://www.canada.ca/fr/environnement-changement-climatique/services/registre-public-especes-peril.html> 

- **COSEPAC** - Le texte suivant est tiré du site web du COSEPAC (URL ci-dessous) : Le Comité sur la situation des espèces en péril au Canada (COSEPAC) est un comité consultatif indépendant qui agit auprès de la ministre fédérale de l’Environnement et du Changement climatique et qui se réunit deux fois par année pour évaluer la situation des espèces sauvages menacées de disparition. Ses membres, des experts de la biologie des espèces sauvages provenant du milieu universitaire, de la fonction publique, d’organisations non gouvernementales et du secteur privé, sont chargés de désigner les espèces sauvages qui risquent de disparaître du Canada. Le COSEPAC détermine la situation, à l’échelle nationale, des espèces, des sous-espèces, des variétés ou d’autres unités désignables du Canada qui sont considérées en voie de disparition de la planète ou du pays. Le COSEPAC utilise un processus fondé sur les sciences et les connaissances autochtones et communautaires pour évaluer les espèces sauvages en péril. Tous les mammifères, oiseaux, reptiles, amphibiens, poissons, arthropodes, mollusques, plantes vasculaires, mousses et lichens indigènes sont visés par le mandat actuel du COSEPAC. Pour de plus amples renseignements sur le COSEPAC, veuillez consulter le site <https://cosewic.ca/index.php/fr/>

- **Espèces sauvages** - Tous les cinq ans, le Groupe de travail national sur la situation générale (GTNSG), qui comprend des représentants des gouvernements fédéral, provinciaux et territoriaux, publie un rapport général sur la situation des espèces sauvages au Canada. Ces rapports ont pour but d’informer les Canadiens sur la situation des espèces au pays, d’aider à prévenir la disparition d’espèces au Canada en raison de l’activité humaine, et d’identifier les espèces qui devraient être évaluées par le COSEPAC. Pour de plus amples renseignements sur les rapports Espèces sauvages, veuillez consulter le site <https://www.wildspecies.ca/fr>

{{add_main_sections}}

<!-- HABITAT -->

{{add_appendix}}

<!-- ZIEB -->

{{add_ebsa_section}}

<!-- FIN GÉNÉRIQUE -->

# **CONTRIBUTEURS**
```{r read contributors, echo=FALSE, cache=FALSE, include = FALSE}
people <- read.csv("../data/misc/contributors.csv")
people <- people$list
sort(people)
```
Liste des contributeurs (en ordre alphabétique): `r knitr::combine_words(people)`. 

Pour de plus amples renseignements sur ce rapport, veuillez contacter Tana.Worcester@dfo-mpo.gc.ca

# **RÉFÉRENCES**    
