---
output: html_document
editor_options: 
  chunk_output_type: console
---

```{r fish-setup}
filesLoaded <- load_rdata(c("rv_rr", "pasBay_rr", "ilts_rr", "isdb_rr", "marfis_rr", "ocearch_rr", "obisFish_rr"), "MAR", env = environment())

```

## **POISSONS ET INVERTÉBRÉS**

La présente section décrit les résultats tirés des sources de données suivantes : Enquête sur les navires de recherche (NR) dans les Maritimes, Base de données des relevés de l’industrie (BDRI), Système d’information sur les pêches des Maritimes (SIPMAR) et Système d’information sur la biodiversité des océans (SIBO). Les extrants propres à une zone sont fournis dans des sous-sections marquées selon la source de données. Des descriptions des données sources et des références et personnes-ressources appropriées sont fournis au début de chaque sous-section.

### **Enquête sur les navires de recherche dans les Maritimes**   

```{r rv-meta, results='asis'}
write_meta(rv_rr, "FR")
```

Description de l’ensemble de données (tirée du dossier des données ouvertes):
```{r rv-text, results='asis'}
writeLines(noquote(rv_rr$text$fr))
```



```{r table-RV-read, echo=FALSE, cache=FALSE, include = FALSE}
table_RV <- read.csv(here::here("app/data/misc/table_RV_FR.csv"))
table_RV<- table_RV %>% dplyr::rename("Enquête d' sur les navires" = Enquête.d..sur.les.navires, "Saison/mois" = Saison.mois, "Description de l’étendue géographique" =  Description.de.l.étendue.géographique)
```
```{r RV-table-setup}
knitr::kable(table_RV, align="l",
      caption = "Résumé des données recueillies au cours des quatre enquêtes distinctes sur les navires de recherche dans les Maritimes. Se reporter à Chadwick et al. (2007)* pour obtenir de plus amples renseignements sur le calendrier et l’ajustement périodique des enquêtes 4VSW.", booktabs = T, escape = F, linesep="") %>% kable_styling(bootstrap_options = "striped", full_width = T, position = "left")
```


### **Chalut de biodiversité de la baie de Passamaquoddy (CBBP)**  {#pasBay-section}

```{r pasBay-meta, results='asis'}
write_meta(pasBay_rr, "FR")
```

Description de l’ensemble de données (tirée du dossier des données ouvertes) [@OpenData_pasBay]:
```{r pasBay-text, results='asis'}
writeLines(noquote(pasBay_rr$text$fr))
```

#### ***Résultats de la Chalut de biodiversité de la baie de Passamaquoddy, par zone***


```{r pasBay-results, include=FALSE, cache=FALSE}
pasBayClipped <- master_intersect(pasBay_rr$data_sf, mapDataList)

tableList <- create_table_ilts(pasBayClipped$studyData, listed_species)
pasBayAllTable <- tableList$allSpecies
pasBaySarTable <- tableList$sarData
summarySarTable <- add_col_to_sar_summary(summarySarTable, "[CBBP](#pasBay-section)", pasBaySarTable, "Common Name", "Common Name")

```

```{r pasBay-check, comment="", prompt=TRUE, echo=FALSE, results='asis'}
pasBayCheck <- if (!is.null(pasBayClipped$studyData)) {
    "*  Il existe des registres pertinents dans le chalut de biodiversité de la baie de Passamaquoddy pour cette zone de recherche."
  } else {
    "*  Il n'existe aucune registre pertinent dans le chalut de biodiversité de la baie de Passamaquoddy pour cette zone de recherche. "
  }
writeLines(noquote(pasBayCheck))
```

```{r pasBay-plot, fig.height=8, fig.width=11, fig.cap= 'Quality Tier: High. Security level: None. Map showing the search area defined by the user (red outline) used to query information from the Passamaquoddy Bay Biodiversity Trawls.  Blue lines indicate the location of each trawl sample.'}

if (!is.null(pasBayClipped$studyData)) {
    plot_rr_sf(areaMap, pasBayClipped$mapData, lwd = 0.7, colour = "blue")
}
```
<br>
```{r pasBay-SAR-table}
if (!is.null(pasBayClipped$studyData)) {
  if (nrow(pasBaySarTable) > 0) {
    knitr::kable(pasBaySarTable, align="l", caption="\\label{tab:pasBay_SAR_table}Quality Tier: High. Security level: None. Passamaquoddy Bay Biodiversity Trawl observation records of species contained within the search area and listed by the Species At Risk Act (SARA), or assessed by the Committee on the Status of Endangered Wildlife in Canada (COSEWIC). The absence of a species in this table should be interpreted as an absence of reporting, not necessarily as an absence of the species in the area. </b>", booktabs = T, escape = F, linesep="") %>% kable_styling(bootstrap_options = "striped", full_width = F, position = "left")
  }
}
```
<br>
```{r pasBay-all-table}
if (!is.null(pasBayClipped$studyData)) {
knitr::kable(pasBayAllTable, align="l", caption="\\label{tab:pasBay_all_table}Quality Tier: High. Security level: none. Passamaquoddy Bay Biodiversity Trawl observation records of all species contained within the search area, summarized by species or species group. The absence of a species in this table should be interpreted as an absence of reporting, not necessarily as an absence of the species in the area. </b>", booktabs = T, escape = F, linesep="") %>% kable_styling(bootstrap_options = "striped", full_width = F, position = "left")
}
```


### **Inshore Lobster Trawl Survey (ILTS)**  {#ilts-section}

```{r ilts-meta, results='asis'}
write_meta(ilts_rr, "FR")
```

From [@ILTS]: “An annual trawl survey is conducted in Southwestern Nova Scotia and the Bay of Fundy to assess the lobster stocks in Lobster Fishing Areas (LFA) 34. The survey is conducted with the Northeast Fisheries Science Center Ecosystem Survey Trawl (NEST), a small mesh trawl with a cod end liner, which ensures the capture of various sizes of lobster. The dimensions and location of the trawl are monitored and recorded throughout the tow using an electronic trawl mensuration system. In addition, water temperature and depth are also recorded. The target tow length is 1 kilometer which is tracked using an Olex marine charting system. Vessel crew, DFO science staff and a contracted at sea observer work together to perform required tasks and collect all relevant data. Catch from each tow is separated by species, weighed and counted. Length frequency data is collected on select groundfish and crab species, detailed morphometric data is collected on each lobster.” 

#### ***Area-specific search results for the Lobster Trawl Survey***

```{r ilts-results, include=FALSE, cache=FALSE}
iltsClipped <- master_intersect(ilts_rr$data_sf, mapDataList)

tableList <- create_table_ilts(iltsClipped$studyData, listed_species)
iltsAllTable <- tableList$allSpecies
iltsSarTable <- tableList$sarData
summarySarTable <- add_col_to_sar_summary(summarySarTable, "[ILTS](#ilts-section)", iltsSarTable, "Common Name", "Common Name")

```

```{r ilts-check, comment="", prompt=TRUE, echo=FALSE, results='asis'}
iltsCheck <- if (!is.null(iltsClipped$studyData)) {
    "* There are relevant records in the Lobster Trawl Survey for this search area."
  } else {
    "* There are no relevant records in the Lobster Trawl Survey for this search area. "
  }
writeLines(noquote(iltsCheck))
```


```{r ilts-plot, fig.height=8, fig.width=11, fig.cap= 'Quality Tier: High. Security level: Protected B. Map showing the search area defined by the user (red outline) used to query information from the Lobster Trawl Survey. Blue lines indicate the location of each NEST trawl sample.'}

if (!is.null(iltsClipped$studyData)) {
    plot_rr_sf(areaMap, iltsClipped$mapData, lwd = 1, colour = "blue")
}
```
<br>
```{r ilts-SAR-table}
if (!is.null(iltsClipped$studyData)) {
  if (nrow(iltsSarTable) > 0) {
    knitr::kable(iltsSarTable, align="l", caption="\\label{tab:ilts_SAR_table}Quality Tier: High. Security level: Protected B. Inshore Lobster Trawl Survey (ITLS) observation records of species contained within the search area and listed by the Species At Risk Act (SARA), or assessed by the Committee on the Status of Endangered Wildlife in Canada (COSEWIC). The absence of a species in this table should be interpreted as an absence of reporting, not necessarily as an absence of the species in the area. </b>", booktabs = T, escape = F, linesep="") %>% kable_styling(bootstrap_options = "striped", full_width = F, position = "left")
  }
}
```
<br>
```{r ilts-all-table}
if (!is.null(iltsClipped$studyData)) {
knitr::kable(iltsAllTable, align="l", caption="\\label{tab:ilts_all_table}Quality Tier: High. Security level: Protected B. Inshore Lobster Trawl Survey (ITLS) observation records of all species contained within the search area, summarized by species or species group. The absence of a species in this table should be interpreted as an absence of reporting, not necessarily as an absence of the species in the area. </b>", booktabs = T, escape = F, linesep="") %>% kable_styling(bootstrap_options = "striped", full_width = F, position = "left")
}
```


#### ***Résultats des enquêtes sur les navires de recherche dans les Maritimes, par zone***

```{r RV-results, include=FALSE, cache=FALSE}
outputList <- master_intersect(rv_rr$data_sf, mapDataList, Year = minYear)

Samples_bbox <- outputList$mapPoints

tableList <- create_table_RV(outputList$studyData, listed_species)
rvAllTable <- tableList$allSpecies
rvSarTable <- tableList$sarData
summarySarTable <- add_col_to_sar_summary(summarySarTable, "[RV](#RV-section)", rvSarTable, "Common Name", "Individuals")

```
*
```{r RV-check, comment="", prompt=TRUE, echo=FALSE, results='asis'}
Report_RV <- if (is.null(outputList$studyData)) {
    "Il n’existe aucun registre pertinent des enquêtes sur les navires de recherche dans les Maritimes pour cette zone de recherche."
  } else {
    "Il existe des registres pertinents des enquêtes sur les navires de recherche dans les Maritimes pour cette zone de recherche."
  }
Report_RV<-noquote(Report_RV)
writeLines(Report_RV)
```

```{r RV-plot, fig.height=8, fig.width=11, fig.cap= 'Niveau de qualité : Élevée. Niveau de sécurité : Aucun. Carte montrant la zone de recherche définie par l’utilisateur (entourée de rouge), utilisée pour demander des renseignements sur l’enquête sur le navire de recherche dans les Maritimes. Les lignes et les flèches noires indiquent l’emplacement et la direction de chaque exemple de chalut de fond à panneaux. La fréquence représente le nombre de chaluts où une espèce donnée a été échantillonnée, en comparaison au nombre total de chaluts dans la zone de recherche.'}
if (!is.null(outputList$studyData)) {
areaMap + geom_segment(aes(x = Samples_bbox$long, y = Samples_bbox$lat, xend = Samples_bbox$ELONG, yend = endy <- Samples_bbox$ELAT),arrow=arrow(length = unit(0.2,"cm")), size = 0.5)
}
```
<br>
```{r RV-SAR-table}
if (!is.null(outputList$studyData)) {
  if (nrow(rvSarTable) > 0) {
    knitr::kable(rvSarTable, align="l", caption="\\label{tab:rv_SAR_table} Niveau de qualité : Élevée. Niveau de sécurité : Aucun. Registres d’observation de l’enquête sur les navires de recherche dans les Maritimes des espèces contenues dans la zone de recherche et inscrites en vertu de la <i>Loi sur les espèces en péril</i> (LEP) ou évaluées par le Comité sur la situation des espèces en péril au Canada (COSEPAC). <b>Si une espèce est absente du présent tableau, cette absence devrait être interprétée comme une absence de déclaration de l’espèce, et pas nécessairement comme l’absence de l’espèce dans cette zone.</b>", booktabs = T, escape = F, linesep="") %>% kable_styling(bootstrap_options = "striped", full_width = F, position = "left")
  }
}
```
<br>
```{r RV-freq-table}
if (!is.null(outputList$studyData)) {
  knitr::kable(rvAllTable, align="l", caption="\\label{tab:rv_freq_table}QNiveau de qualité : Élevée. Niveau de sécurité : Aucun. Registres d’observation de l’enquête sur les navires de recherche dans les Maritimes de <u>toutes les espèces</u> contenues dans la zone de recherche, résumées par espèce ou groupe d’espèces. <b>Si une espèce est absente du présent tableau, cette absence devrait être interprétée comme une absence de déclaration de l’espèce, et pas nécessairement comme l’absence de l’espèce dans cette zone.</b>", booktabs = T, escape = F, linesep="") %>% kable_styling(bootstrap_options = "striped", full_width = F, position = "left")
}
```

### **Bases de données des relevés de l’industrie et sur les pêches dans les Maritimes**  

#### ***Base de données des relevés de l’industrie (BDRI)***  
```{r isdb-meta, results='asis'}
write_meta(isdb_rr, "FR")
```

La base de données des relevés de l’industrie (BDRI) est une base de données ministérielle qui contient des observations des prises en mer de bateaux de pêche commerciale exploités dans l’Atlantique Nord-Ouest. Les registres peuvent être associés aux activités de pêche commerciale régulières, ou ils peuvent représenter les relevés scientifiques dirigés par l’industrie. Les relevés de l’industrie ne sont pas spatialement ou temporellement synoptiques et, par conséquent, il est fortement recommandé d’intégrer des renseignements supplémentaires sur la présence et/ou l’utilisation de l’habitat (c.-à-d. frai, migration, aires d’alimentation) provenant d’études à plus grande échelle. Les renseignements sur les prises et l’effort de pêche pour un titulaire de permis individuel constituent des renseignements personnels protégés en vertu de l’article 19 de la Loi sur l’accès à l’information (https://laws-lois.justice.gc.ca/fra/lois/a-1/page-5.html#h-12) et, pour un titulaire de permis d’entreprise, est considéré comme un renseignement de nature délicate, exclusif et protégé en vertu de l’article 20 de la Loi sur l’accès à l’information (https://laws-lois.justice.gc.ca/fra/lois/a-1/page-5.html#h-13).

Sans consentement écrit, Pêches et Océans Canada n’est pas autorisé à communiquer des renseignements ou des produits de données de la BDRI (comme des cartes et des couches de données) qui pourraient révéler des renseignements personnels ou de tiers comme les prises, les valeurs au débarquement et les lieux de pêche propres aux navires, car ces renseignements sont considérés comme confidentiels. Des renseignements sur la politique de protection des renseignements personnels sont disponibles dans les lignes directrices sur la diffusion informelle à l’intention du personnel du MPO (c.-à-d. Annexe B – « Renseignements sur les prises et l’effort et sur les quotas : À faire et à ne pas faire lors de la diffusion informelle » \\\\ent.dfo-mpo.ca\\ATLShares\\Shared\\ATIP Information\\Information_Release_Guidelines-eng.docx). Si vous souhaitez inclure des données d’observateurs dans une publication, n’oubliez pas de les agréger (https://github.com/Maritimes/Mar.utils/blob/master/R/assess_privacy.r).

#### ***Système d’information sur les pêches des Maritimes (SIPMAR)***  

```{r marfis-meta, results='asis'}
write_meta(marfis_rr, "FR")
```

Le Système d’information sur les pêches des Maritimes (SIPMAR) est une base de données du MPO, gérée par la Direction des politiques et des études économiques. Le SIPMAR contient des renseignements sur les prises et les efforts, les quotas et les permis pour la région des Maritimes. Les renseignements consignés pour toutes les pêches commerciales qui se déroulent dans cette région sont associés à ces données. Si un navire commercial de la région des Maritimes fait des débarquements dans une autre région du MPO ou à l’extérieur des eaux canadiennes, l’information n’est pas incluse dans la base de données du SIPMAR, peu importe si le navire provient de la région des Maritimes. La majorité des renseignements sur les prises sont liés au déchargement commercial (p. ex. les programmes de contrôle à quai). Les renseignements déclarés dans le SIPMAR ne sont pas considérés comme spatialement ou temporellement synoptiques et, par conséquent, il est fortement recommandé d’intégrer des renseignements supplémentaires sur la présence et/ou l’utilisation de l’habitat (c.-à-d. frai, migration, alimentation) provenant d’études à plus grande échelle. Les données sur les rejets et les registres de données sur les espèces en péril sont également plus limitées, car les dossiers sur les prises ne comportent pas tous les coordonnées géographiques (latitude et longitude) associées ou des renseignements sur l’effort de pêche. Cependant, en général, tous les dossiers sont associés à une division de l’OPANO et à une zone unitaire de l’OPANO, même si aucune coordonnée n’a été fournie. Les données de production (moins de quatre ans) sont considérées comme préliminaires et peuvent être modifiées sans préavis. Des changements aux données archivées (plus de quatre ans) peuvent également se produire, mais ils sont généralement limités. Le travail de contrôle et d’assurance de la qualité est en cours dans la base de données du SIPMAR, mais les erreurs ne sont pas toutes corrigées. Si vous avez des erreurs à signaler, des questions ou des demandes de correction de données, vous pouvez les envoyer à notre boîte de réception de la qualité des données : CDDDataQuality@dfo-mpo.gc.ca. Cette information sur le SIPMAR a été fournie par Colin.O’Neil@dfo-mpo.gc.ca (juillet 2020, Direction des politiques et des études économiques). Si vous souhaitez inclure des données d’observateurs dans une publication, n’oubliez pas de les agréger (https://github.com/Maritimes/Mar.utils/blob/master/R/assess_privacy.r).

#### ***Résultats de recherche du SIPMAR et de la BDRI par zone***
```{r marfis-isdb-results, include=FALSE, cache=FALSE}
outputListI <- master_intersect(isdb_rr$data_sf, mapDataList, Year = minYear)
outputListM <- master_intersect(marfis_rr$data_sf, mapDataList, Year = minYear)
Samples_bboxI <- outputListI$mapPoints
Samples_bboxM <- outputListM$mapPoints

tableList <- create_table_ISDB(outputListI$studyData, listed_species,
                               speciesTable = ISSPECIESCODES)
isdbAllTable <- tableList$allSpeciesData
isdbSarTable <- tableList$sarData
summarySarTable <- add_col_to_sar_summary(summarySarTable, "[ISDB](#ISDB-section)", isdbSarTable, "Common Name", "Records")

tableList <- create_table_MARFIS(outputListM$studyData, listed_species, speciesTable = MARFISSPECIESCODES)
marfisAllTable <- tableList$allSpeciesData
marfisSarTable <- tableList$sarData
summarySarTable <- add_col_to_sar_summary(summarySarTable, "[MARFIS](#MARFIS-section)", marfisSarTable, "Common Name", "Records")
```
*
```{r isdb-check, comment="", prompt=TRUE, echo=FALSE, results='asis'}
Report_isdb <- if (is.null(outputListI$studyData)) {
    "Il n’y a aucun registre pertinent dans la base de données des relevés de l’industrie (BDRI) pour cette zone de recherche."
  } else {
    "Il y a des registres pertinents dans la base de données des relevés de l’industrie (BDRI) pour cette zone de recherche."
  }
Report_isdb<-noquote(Report_isdb)
writeLines(Report_isdb)
```

*
```{r marfis-check, comment="", prompt=TRUE, echo=FALSE, results='asis'}
Report_marfis <- if (is.null(outputListM$studyData)) {
    "Il n’y a aucun registre pertinent dans le Système d’information sur les pêches des Maritimes (SIPMAR) pour cette zone de recherche."
  } else {
    "Il y a des registres pertinents dans le Système d’information sur les pêches des Maritimes (SIPMAR) pour cette zone de recherche."
  }
Report_marfis<-noquote(Report_marfis)
writeLines(Report_marfis)
```

```{r marfis-isdb-plot, fig.height=8, fig.width=11, fig.cap='Niveau de qualité : Moyenne. Niveau de sécurité : Protégé B. Carte montrant la zone de recherche définie par l’utilisateur (entourée de rouge) utilisée pour demander des renseignements agrégés provenant des dossiers d’observation du Système d’information sur les pêches des Maritimes (SIPMAR) et/ou de la Base de données des relevés de l’industrie (BDRI), qui sont présentés sous forme de points noirs, pour toutes les espèces. La règle des cinq n’a pas été appliquée.'}
if (!is.null(outputListI$studyData) & !is.null(outputListM$studyData)) {
  areaMap + geom_point(data = Samples_bboxI, aes(x = long, y = lat), size = 2, shape = 16, col = "black") + geom_point(data = Samples_bboxM, aes(x = long, y = lat), size = 2, shape = 16, col = "black")
} else if (!is.null(outputListI$studyData)) {
    areaMap + geom_point(data = Samples_bboxI, aes(x = long, y = lat), size = 2, shape = 16, col = "black")
} else if (!is.null(outputListM$studyData)) {
        areaMap + geom_point(data = Samples_bboxM, aes(x = long, y = lat), size = 2, shape = 16, col = "black")
}
```
```{r isdb-SAR-table}
if (!is.null(outputListI$studyData)) {
knitr::kable(isdbSarTable, align="l", caption="Niveau de qualité : Moyenne. Niveau de sécurité : Protégé B. Registres d’observation de la base de données des relevés de l’industrie des espèces contenues dans la zone de recherche et inscrites en vertu de la <i>Loi sur les espèces en péril</i> (LEP) ou évaluées par le Comité sur la situation des espèces en péril au Canada (COSEPAC). <b>TSi une espèce est absente du présent tableau, cette absence devrait être interprétée comme une absence de déclaration de l’espèce, et pas nécessairement comme l’absence de l’espèce dans cette zone.</b>", booktabs = T, escape = F, linesep="")} %>% kable_styling(bootstrap_options = "striped", full_width = F, position = "left")
```
<br><br>
```{r isdb-all-table}
if (!is.null(outputListI$studyData)) {
  knitr::kable(isdbAllTable, align="l", caption="Niveau de qualité : Moyenne. Niveau de sécurité : Protégé B. Registres d’observation de la base de données des relevés de l’industrie de <u>toutes les espèces</u> contenues dans la zone de recherche, résumées par espèce ou groupe d’espèces. <b>Si une espèce est absente du présent tableau, cette absence devrait être interprétée comme une absence de déclaration de l’espèce, et pas nécessairement comme l’absence de l’espèce dans cette zone.</b>", booktabs = T, escape = F, linesep="")} %>% kable_styling(bootstrap_options = "striped", full_width = F, position = "left")
```

```{r marfis-SAR-table}
if (!is.null(outputListM$studyData)) {
  knitr::kable(marfisSarTable, align="l", caption="Niveau de qualité : Moyenne. Niveau de sécurité : Protégé B. Registres d’observation du Système d’information sur les pêches des Maritimes des espèces contenues dans la zone de recherche et inscrites en vertu de la <i>Loi sur les espèces en péril</i> (LEP) ou évaluées par le Comité sur la situation des espèces en péril au Canada (COSEPAC). <b>Si une espèce est absente du présent tableau, cette absence devrait être interprétée comme une absence de déclaration de l’espèce, et pas nécessairement comme l’absence de l’espèce dans cette zone.</b>", booktabs = T, escape = F, linesep="")} %>% kable_styling(bootstrap_options = "striped", full_width = F, position = "left")
```
<br><br>
```{r marfis-all-table}
if (!is.null(outputListM$studyData)) {
  knitr::kable(marfisAllTable, caption="Niveau de qualité : Moyenne. Niveau de sécurité : Protégé B. Registres d’observation du Système d’information sur les pêches des Maritimes de <u>toutes les espèces</u> contenues dans la zone de recherche, résumées par espèce ou groupe d’espèces. <b>Si une espèce est absente du présent tableau, cette absence devrait être interprétée comme une absence de déclaration de l’espèce, et pas nécessairement comme l’absence de l’espèce dans cette zone.</b>", booktabs = T, escape = F, linesep="")  %>% column_spec(1, width="15cm")
} %>% kable_styling(bootstrap_options = "striped", full_width = F, position = "left")
```
### **Système d’information sur la biodiversité des océans (SIBO)**  

```{r obis-meta, results='asis'}
write_meta(obisFish_rr, "FR")
```

Le SIBO est un centre mondial de données et d’information en libre accès sur la biodiversité marine pour la science, la conservation et le développement durable. Il a pour vision de bâtir et de maintenir une alliance mondiale qui collabore avec les communautés scientifiques pour faciliter l’accès libre et ouvert à la biodiversité et aux données et informations biogéographiques sur la vie marine, ainsi que leur application. Des recherches du SIBO ont été effectuées pour trouver d’autres documents pertinents pour les espèces inscrites en vertu de la LEP ou évaluées par le COSEPAC. Les versions futures de cet outil de production de rapports viseront à élargir nos vérifications de la qualité de la base de données du SIBO.

#### ***Résultats de recherche du SIBO sur les poissons et les invertébrés par zone***

```{r obis-results, include=FALSE, cache=FALSE}
outputList <- master_intersect(obisFish_rr$data_sf, mapDataList, Year = minYear)

obisTable <- create_table_OBIS(outputList$studyData)
summarySarTable <- add_col_to_sar_summary(summarySarTable, "[OBIS](#OBIS-section)", obisTable, "Common Name", "Common Name")
```
*
```{r obis-check, echo=FALSE, results='asis',}
Report_obis <- if (is.null(outputList$studyData)) {
  "Il n’y a aucun registre pertinent dans le système d’information sur la biodiversité des océans (SIB)O pour cette zone de recherche."
} else {
  "Il y a des registres pertinents dans le système d’information sur la biodiversité des océans (SIB)O pour cette zone de recherche."
}
Report_obis<-noquote(Report_obis)
writeLines(Report_obis)
```
```{r obis-plot, fig.height=8, fig.width=11, fig.cap='Niveau de qualité : Moyenne. Niveau de sécurité : Aucun. Carte montrant la zone de recherche définie par l’utilisateur (entourée de rouge) a été utilisée pour rechercher des informations dans les registres d’observation du SIBO sur les espèces contenues dans la zone de recherche et inscrites en vertu de la <i>Loi sur les espèces en péril</i> (LEP) ou évaluées par le Comité sur la situation des espèces en péril au Canada (COSEPAC). Les observations sur terre indiquent que les données d’observation n’ont pas encore été complètement vérifiées ou que des animaux ont été observés depuis la côte. <b>Si une espèce est absente du présent tableau, cette absence devrait être interprétée comme une absence de déclaration de l’espèce, et pas nécessairement comme l’absence de l’espèce dans cette zone.</b>'}
if (!is.null(outputList$studyData)) {
  plot_rr_sf(areaMap, outputList$mapData)
}
```

```{r obis-table, echo=FALSE, results='asis', caption="Les espèces prioritaires avec des observations contenues dans la base de données du SIBO, dans la zone de recherche."}
if (!is.null(outputList$studyData)) {
  knitr::kable(obisTable, align="l", caption="Niveau de qualité : Moyenne. Niveau de sécurité : Aucun. Registres d’observation du système d’information sur la biodiversité des océans (SIBO) des espèces contenues dans la zone de recherche et inscrites en vertu de la <i>Loi sur les espèces en péril</i> (LEP) ou évaluées par le Comité sur la situation des espèces en péril au Canada (COSEPAC). <b>Si une espèce est absente du présent tableau, cette absence devrait être interprétée comme une absence de déclaration de l’espèce, et pas nécessairement comme l’absence de l’espèce dans cette zone.</b>", booktabs = T, escape = F, linesep="") %>% kable_styling(bootstrap_options = "striped", full_width = F, position = "left")
}
```

### **OCEARCH Shark Tracker** {#OCEARCH-section}
```{r ocearch-meta, results='asis'}
write_meta(ocearch_rr, "FR")
```

OCEARCH is a data-centric organization built to help scientists collect previously unattainable data in the ocean while open sourcing our research and explorations. Open sourcing and inclusion at every level, and in real-time, allows the world to participate in their projects while being aware of the developing science. OCEARCH shares the data, including samples collected and tracking data, with collaborating institutions and students who request them for their studies. The tracking data is also open-sourced to the public via the OCEARCH Tracker. The OCEARCH Tracker is a free app that lets you observe the navigational pattern of animals that have been tagged with satellite tracking technology. White Shark locations from satellite trackers are summarized in this section from 1 Jan 2013 to 31 Oct 2020. Locations were clipped to only include locations within the Canadian EEZ. A speed filter was run with 3 m/s as the maximum speed and 2.5 km as the potential error of locations. This filter removed approximately 100 locations out of of 2,000. Resulting points ere then visualized in ArcGIS to identify potential errors and remove locations that seemed implausible. Each shark location was individually plotted to do a second visual examination and to remove or flag errors/outliers. There is additional QA/QC that could still be performed to this dataset to capture additional issues (e.g. there may be single shark locations in Canadian waters during a period of time that the speed filter would not remove or that were not captured in the visual inspection). The absence of White Sharks in this section map should be interpreted as an absence of tracking data, not necessarily as an absence of the species in the area.

#### ***Area-specific OCEARCH Shark Tracker search results***
```{r ocearch-results, include=FALSE, cache=FALSE}
ocearchOutputList <- master_intersect(ocearch_rr$data_sf, mapDataList)

if (!is.null(ocearchOutputList$studyData)) {
   ocearchSummaryRow <- data.frame("CommonName" = c("White Shark"))
} else {
  ocearchSummaryRow <- NULL
}
summarySarTable <- add_col_to_sar_summary(summarySarTable, "[OCEARCH](#OCEARCH-section)",
                                          ocearchSummaryRow, "CommonName", "CommonName")

```

*
```{r ocearch-check, echo=FALSE, results='asis',}
Report_ocearch <- if (is.null(ocearchOutputList$studyData)) {
  "There are no relevant White Shark records in the OCEARCH Shark Tracker for this search area."
} else {
  numRecords <- length(ocearchOutputList$studyData$geometry)
  distinctIndv <- dplyr::n_distinct(ocearchOutputList$studyData$ID)
  paste("There are", numRecords, "relevant White Shark records for", distinctIndv, "individuals in OCEARCH Shark Tracker search results for this search area.")
}
Report_obis<-noquote(Report_ocearch)
writeLines(Report_ocearch)
```
```{r ocearch-plot, fig.height=8, fig.width=11, fig.cap='Quality Tier: Medium. Security level: none. Map showing the search area defined by the user (red outline) was used to query information from OCEARCH Shark Tracker observation records, for White Shark. Dataset set has not yet been completely error-checked. The absence of a species in this figure should be interpreted as an absence of tracking data, not necessarily as an absence of the species in the area.'}
if (!is.null(ocearchOutputList$studyData)) {
  plot_rr_sf(areaMap, ocearchOutputList$mapPoints)
}
```
