## **POISSONS ET INVERTÉBRÉS**

La présente section décrit les résultats tirés des sources de données suivantes : Enquête sur les navires de recherche (NR) dans les Maritimes, Base de données des relevés de l’industrie (BDRI), Système d’information sur les pêches des Maritimes (SIPMAR) et Système d’information sur la biodiversité des océans (SIBO). Les extrants propres à une zone sont fournis dans des sous-sections marquées selon la source de données. Des descriptions des données sources et des références et personnes-ressources appropriées sont fournis au début de chaque sous-section.

### **Enquête sur les navires de recherche dans les Maritimes**   

Personne-ressource : <DFO.MAR-PED-Data-Request-Demande-de-donnes-DEP-MAR.MPO@dfo-mpo.gc.ca>   
Consulté le : 21 janvier 2021 sur le Portail de données ouvertes  <https://ouvert.canada.ca/data/fr/dataset/8ddcaeea-b806-4958-a79f-ba9ab645f53b>    
Niveau de qualité : Élevée  
Année de recherche : de 1970 à 2020 
Niveau de sécurité : Aucun  

Description de l’ensemble de données (tirée du dossier des données ouvertes) : Les relevés des écosystèmes de Pêches et Océans Canada, réalisés sur une base annuelle, sont une source de données de surveillance intégrée des écosystèmes. Les données de ces relevés constituent la principale source pour surveiller les tendances de la répartition, de l’abondance et de la condition biologique des espèces au sein de la région, et elles renseignent également le Programme de monitorage de la zone Atlantique (PMZA), qui assure la surveillance des conditions hydrographiques, du zooplancton et du phytoplancton. Les relevés, fondés sur un plan d’échantillonnage aléatoire stratifié, sont réalisés au moyen d’un chalut de fond à panneaux, d’une rosette CTP et de traits verticaux de plancton. Les données tirées des captures au chalut de fond servent à surveiller la répartition et l’abondance des poissons et des invertébrés dans l’ensemble du plateau néo-écossais, de la baie de Fundy et du banc de Georges.  


```{r table-RV-read, echo=FALSE, cache=FALSE, include = FALSE}
table_RV <- read.csv("../data/misc/table_RV_EN.csv")
table_RV<- table_RV %>% dplyr::rename("Season/Months"=Season.Months,"Description of Geographic Range"=Description.of.Geographic.Range)
```
```{r RV-table-setup}
knitr::kable(table_RV, align="l",
      caption = "Summary of data collected during the 4 distinct Maritimes Research Vessel (RV) Surveys. See Chadwick et al. (2007) for more information on the timeline and periodic adjustment of the 4VSW surveys.", booktabs = T, escape = F, linesep="") %>% kable_styling(bootstrap_options = "striped", full_width = T, position = "left")
```

#### ***Résultats des enquêtes sur les navires de recherche dans les Maritimes***

```{r RV-results, include=FALSE, cache=FALSE}
outputList <- master_intersect(RVCatch_sf, region, studyArea, speciestable = RVGSSPECIES,
                               mapBbox = bboxMap, Year = minYear)

Samples_bbox <- outputList$mapPoints

if (!is.null(outputList)) {
  tableList <- create_table_RV(outputList$studyData, listed_species, speciestable = RVGSSPECIES)
  table_rv1 <- tableList[[1]]
  table_rv2 <- tableList[[2]]
}
```
*
```{r RV-check, comment="", prompt=TRUE, echo=FALSE, results='asis'}
Report_RV <- if (is.null(outputList)) {
    "There are no relevant records in the Maritimes Research Vessel (RV) Survey for this search area."
  } else {
    "There are relevant records in the Maritimes Research Vessel (RV) Survey for this search area."
  }
Report_RV<-noquote(Report_RV)
writeLines(Report_RV)
```

```{r RV-plot, fig.height=8, fig.width=11, fig.cap= 'Quality Tier: High. Security level: none. Map showing the search area defined by the user (red outline) used to query information from the Maritimes Research Vessel (RV) Trawl Survey. Black lines and arrows indicate the location and direction of each bottom otter trawl sample. Frequency represents number of trawls in which a given species was sampled, relative to the total number of trawls within the search area'}
if (!is.null(outputList)) {
areaMap + geom_segment(aes(x = Samples_bbox$long, y = Samples_bbox$lat, xend = Samples_bbox$ELONG, yend = endy <- Samples_bbox$ELAT),arrow=arrow(length = unit(0.2,"cm")), size = 0.5)
}
```
<br>
```{r RV-SAR-table}
if (!is.null(outputList)) {
 knitr::kable(table_rv2, align="l", caption="\\label{tab:rv_SAR_table} Quality Tier: High. Security level: none. Maritimes Research Vessel (RV) Survey observation records of species contained within the search area and listed by the <i>Species At Risk Act</i> (SARA), or species assessed by the Committee on the Status of Endangered Wildlife in Canada (COSEWIC). <b>The absence of a species in this table should be interpreted as an absence of reporting, not necessarily as an absence of the species in the area.</b>", booktabs = T, escape = F, linesep="") %>% kable_styling(bootstrap_options = "striped", full_width = F, position = "left")
}
```
<br>
```{r RV-freq-table}
if (!is.null(outputList)) {
knitr::kable(table_rv1, align="l", caption="\\label{tab:rv_freq_table}Quality Tier: High. Security level: none. Maritimes Research Vessel (RV) Survey observation records of <u>all species</u> contained within the search area, summarized by species or species group. <b>The absence of a species in this table should be interpreted as an absence of reporting, not necessarily as an absence of the species in the area.</b>", booktabs = T, escape = F, linesep="") %>% kable_styling(bootstrap_options = "striped", full_width = F, position = "left")
}
```

### **Enquête sur l’industrie et bases de données sur les pêches dans les Maritimes**  

#### ***Base de données des relevés de l’industrie (BDRI)***  

Personne-ressource :  <Claire.Mussells@dfo-mpo.gc.ca>  
Consulté le : 2019   
Niveau de qualité : Moyenne  
Année de recherche : de 2002 à 2019  
Niveau de sécurité : Protégé B  

La base de données des relevés de l’industrie (BDRI) est une base de données ministérielle qui contient des observations des prises en mer de bateaux de pêche commerciale exploités dans l’Atlantique Nord-Ouest. Les relevés de l’industrie ne sont pas spatialement ou temporellement synoptiques et, par conséquent, il est fortement recommandé d’intégrer des renseignements supplémentaires sur la présence et/ou l’utilisation de l’habitat (c.-à-d. frai, migration, aires d’alimentation) provenant d’études à plus grande échelle. Les renseignements sur les prises et l’effort de pêche pour un titulaire de permis individuel constituent des renseignements personnels protégés en vertu de l’article 19 de la Loi sur l’accès à l’information (https://laws-lois.justice.gc.ca/fra/lois/a-1/page-5.html#h-12) et, pour un titulaire de permis d’entreprise, est considéré comme un renseignement de nature délicate, exclusif et protégé en vertu de l’article 20 de la Loi sur l’accès à l’information (https://laws-lois.justice.gc.ca/fra/lois/a-1/page-5.html#h-13).

Sans consentement écrit, Pêches et Océans Canada n’est pas autorisé à communiquer des renseignements ou des produits de données de la BDRI (comme des cartes et des couches de données) qui pourraient révéler des renseignements personnels ou de tiers comme les prises, les valeurs au débarquement et les lieux de pêche propres aux navires, car ces renseignements sont considérés comme confidentiels. Des renseignements sur la politique de protection des renseignements personnels sont disponibles dans les lignes directrices sur la diffusion informelle à l’intention du personnel du MPO (c.-à-d. Annexe B – « Renseignements sur les prises et l’effort et sur les quotas : À faire et à ne pas faire lors de la diffusion informelle \\\\ent.dfo-mpo.ca\\ATLShares\\Shared\\ATIP Information\\Information_Release_Guidelines-eng.docx). Si vous souhaitez inclure des données d’observateurs dans une publication, n’oubliez pas de les agréger (https://github.com/Maritimes/Mar.utils/blob/master/R/assess_privacy.r).

#### ***Système d’information sur les pêches des Maritimes (SIPMAR)***  

Personne-ressource :  <XMARComData@dfo-mpo.gc.ca>    
Consulté le : 2019  
Niveau de qualité : Moyenne    
Année de recherche : de 2002 à 2019    
Niveau de sécurité : Protégé B
