## **RENSEIGNEMENTS PROVENANT DU PROGRAMME NATIONAL SUR LES ESPÈCES AQUATIQUES EN PÉRIL**    
**Personne-ressource :** Carolyn Bakelaar  
**Lien pour SIG Interne :** <http://dfonl7swvgip001.ent.dfo-mpo.ca/Html5Viewer/index.html?viewer=NationalSARMap_EN&LayerTheme=0&locale=en-US#>  

Cette section décrit les cartes de répartition par zone et d’habitat essentiel des espèces en péril. La source officielle d’information pour les espèces en péril est le Registre public des espèces en péril : www.sararegistry.gc.ca.

Le Programme des espèces en péril du MPO est responsable de l’exécution du mandat du MPO aux termes de la _Loi sur les espèces en péril_ (LEP) et constitue une source d’information faisant autorité pour les espèces aquatiques en péril.

Le Programme des espèces en péril du MPO a publié des cartes de répartition par zone des espèces en péril et de leur habitat essentiel sur le portail des données ouvertes du gouvernement du Canada, et il a également élaboré des outils interactifs de cartographie nationale des espèces en péril à l’échelle interne et publique. Comme le décrit la Foire aux questions de la Carte des espèces aquatiques en péril (https://www.dfo-mpo.gc.ca/species-especes/sara-lep/map-carte/index-fra.html), le Programme des espèces en péril à l’ACN a créé l’outil pour faciliter l’évaluation des projets en vertu de la _Loi sur les pêches_ et de la LEP. Il utilise un système d’information géographique (SIG) et l’affichage interactif de données reproductibles et référencées spatialement pour les espèces aquatiques inscrites en vertu de la LEP. Les données contenues dans l’outil sont conservées par les bureaux régionaux du programme de la LEP, sous la coordination du Programme des espèces en péril de l’ACN (Comité directeur). Les données sont ajoutées de concert avec les plans de rétablissement et les calendriers d’inscription à la LEP.

Ce rapport *ne fait pas* autorité en ce qui concerne les données sur les espèces en péril. Veuillez accéder au SIG des espèces en péril pour créer un rapport faisant autorité, particulièrement si l’une des sources de données se trouve dans la zone de recherche ou à proximité. Vous trouverez ci-dessous une liste et un examen des produits de données qui peuvent chevaucher la zone de recherche définie par l’utilisateur.

### **Données sur la répartition et l’habitat essentiel des espèces en péril**    

#### ***Répartition des espèces en péril du MPO (aire de répartition)*** {-}    

```{r sardist-load, include=FALSE}
load_rdata(c("sardist_rr"), "MAR", env = environment())
```

```{r sardist-meta, results='asis'}
write_meta(sardist_rr, "FR")
```

Description de l’ensemble de données (tirée du dossier des données ouvertes) : 
```{r sardist-text, results='asis'}
writeLines(noquote(sardist_rr$text$fr))
```

#### ***Habitat essentiel des espèces en péril***    

```{r crithab-load, include=FALSE}
load_rdata(c("crithab_rr", "leatherback_rr"), "MAR", env = environment())
```

```{r crtihab-meta, results='asis'}
write_meta(crithab_rr, "FR")
```
Contraintes d'usage pour l’ébauche de l’habitat essentiel de la tortue luth: DFO INTERNAL USE ONLY


Description de l’ensemble de données (tirée du dossier des données ouvertes) : 
```{r crithab-text, results='asis'}
writeLines(noquote(crithab_rr$text$fr))
```

Les habitats essentiels présentés dans cette section sont disponibles sur le portail de données ouvertes du gouvernement du Canada, à l’exception de l’habitat essentiel de la tortue luth, pour laquelle la délimitation de l’habitat essentiel est actuellement à l’étude. L’ébauche de l’habitat essentiel de la tortue luth est disponible dans le SIG interne des espèces en péril et sera disponible sur le Portail de données ouvertes plus tard.

#### ***Répartition des espèces en péril et résultats des recherches sur l’habitat essentiel propres à une zone***

```{r all-sar-load, echo=FALSE, results='asis'}
# not plotted
outputListSardist <- master_intersect(sardist_rr$data_sf, mapDataList)
distTable <- create_sar_tables(sardist_rr$data_sf, listed_species, extraCols = c("Species_Link"))$sarData
summaryHabTable <- add_to_hab_summary(summaryHabTable, "range", "[SAR Distribution](#sardist-section)",  distTable, "Common Name", "Common Name")

# plotted with colour
legendNameCrithab <- "Nom Commun"
outputListCrithab <- master_intersect(crithab_rr$data_sf, mapDataList)

# plotted in single colour
outputListLB <- master_intersect(leatherback_rr$data_sf, mapDataList)

critHabCheck <- !is.null(outputListCrithab$studyData) | !is.null(outputListLB$studyData)

```
*
```{r sardist-result, comment="", prompt=TRUE, echo=FALSE, results='asis'}
Query_output_dist <- if(is.null(outputListSardist$studyData)){
  "La zone de recherche ne chevauche pas l’aire de répartition des espèces en péril."
} else {
  "La zone de recherche chevauche l’aire de répartition des espèces en péril."
}
writeLines(Query_output_dist)
```

```{r crithab-table-gen, echo=FALSE, results='asis'}
if(critHabCheck) {
  critTable <- table_crit(outputListCrithab$studyData, outputListLB$studyData, "FR")  
}
```
*
```{r crithab-check, comment="", prompt=TRUE, echo=FALSE, results='asis'}
 Query_output_crit <- if(critHabCheck){
    "La zone de recherche chevauche l’habitat essentiel défini des espèces en péril."
 } else {
    "La zone de recherche ne chevauche pas l’habitat essentiel défini des espèces en péril."
 }
 writeLines(Query_output_crit)
```
<br>
```{r sardist-table, echo=FALSE, results='asis'}
if(!is.null(outputListSardist$studyData)){
  knitr::kable(distTable, align="l", caption= "Quality Tier: High. Security level: none. Species At Risk listed as Endangered, Threatened or Special Concern under the <i>Species At Risk Act</i> for which the search polygon overlaps with their distribution (range). This is not the authoritative source or advice for Species At Risk data. Please access the Species At Risk [GIS tool](http://dfonl7swvgip001.ent.dfo-mpo.ca/Html5Viewer/index.html?viewer=NationalSARMap_EN&LayerTheme=0&locale=en-US) to create anthe authoritative SARA report.", booktabs = T, escape = F, linesep="") %>% kable_styling(bootstrap_options = "striped", full_width = T, position = "left")
}
```

```{r crithab-table, echo=FALSE, results='asis'}
if(critHabCheck){
  knitr::kable(critTable, caption="Quality Tier: High. Security level: none. Species at Risk listed as Endangered or Threatened under the <i>Species at Risk Act</i> (SARA) for which the search polygon overlaps with their critical habitat. Critical habitat is defined under section 2 of SARA as: “the habitat that is necessary for the survival or recovery of a listed wildlife species and that is identified as the species’ critical habitat in the recovery strategy or in an action plan for the species”. Critical Habitat is identified in a species’ recovery strategy or action plan, posted on the [SAR Public Registry](http://www.sararegistry.gc.ca). This is <b>not</b> the authoritative source or advice for Species at Risk data. Please access the Species at Risk [GIS tool](http://dfonl7swvgip001.ent.dfo-mpo.ca/Html5Viewer/index.html?viewer=NationalSARMap_EN&LayerTheme=0&locale=en-US) to create an authoritative SARA report.", booktabs = T, escape = F, linesep="") %>% kable_styling(bootstrap_options = "striped", full_width = T, position = "left")
}

```
<br>

```{r crithab-region-plot, fig.cap='Niveau de qualité : Élevée. Niveau de sécurité : Aucun. Cette carte résume l’habitat essentiel des espèces en péril inscrites comme en voie de disparition ou menacées en vertu de la LEP de la biorégion du plateau néo-écossais. Veuillez consulter le tableau ci-dessous pour l’information complémentaire. Selon la définition de l’article 2 de la LEP, l’habitat essentiel est en fait « l’habitat nécessaire à la survie ou au rétablissement d’une espèce sauvage inscrite, qui est désigné comme tel dans un programme de rétablissement ou un plan d’action élaboré à l’égard de l’espèce ». L’habitat essentiel est désigné dans un programme de rétablissement final ou un plan d’action publié dans le Registre public des espèces en péril (http://www.sararegistry.gc.ca). Il ne s’agit <b>pas</b> d’une source ni d’un conseil faisant autorité en ce qui concerne les données sur les espèces en péril. Veuillez accéder au SIG des espèces en péril (http://dfonl7swvgip001.ent.dfo-mpo.ca/Html5Viewer/index.html?viewer=NationalSARMap_EN&LayerTheme=0&locale=en-US) pour créer un rapport faisant autorité.', fig.height=6, fig.width=11}
if (!is.null(crithab_rr$data_sf)){
  critPlotList <- plot_rr_sf(regionMap, crithab_rr$data_sf, crithab_rr$attribute, 
                             legendName = legendNameCrithab, outlines=FALSE, 
                             getColorMap=TRUE)
  critPlotList$polyMap
}    
```
<br>
```{r crithab-area-plot, fig.cap='Niveau de qualité : Élevée. Niveau de sécurité : Aucun. Cette carte résume les zones où le polygone de recherche chevauche l’habitat essentiel des espèces en péril inscrites comme en voie de disparition ou menacées en vertu de la LEP', fig.height=6, fig.width=11}
if (!is.null(outputListCrithab$mapData)){
  plot_rr_sf(areaMap, outputListCrithab$mapData, crithab_rr$attribute, 
             legendName = legendNameCrithab, outlines=FALSE, colorMap = critPlotList$colorMap)
}  
```
<br>
```{r letherback-region-plot, fig.cap='Niveau de qualité : Élevée. Niveau de sécurité : Aucun. Cette carte résume l’ébauche de l’habitat essentiel de la tortue luth de la biorégion du plateau néo-écossais, par rapport à la zone de recherche. ', fig.height=6, fig.width=11}
if (!is.null(leatherback_rr$data_sf)){
  plot_rr_sf(regionMap, leatherback_rr$data_sf, leatherback_rr$attribute)
}   
```
<br>
```{r leatherback-area-plot, fig.cap='Niveau de qualité : Élevée. Niveau de sécurité : Aucun. Cette carte résume les zones où le polygone de recherche chevauche  l’ébauche de l’habitat essentiel de la tortue luth.', fig.height=6, fig.width=11}
if (!is.null(outputListLB$mapData)){
  plot_rr_sf(areaMap, outputListLB$mapData, leatherback_rr$attribute)
} 
```
