
---
output:
  bookdown::html_document2:
    number_sections: FALSE
    theme: paper
bibliography: '`r here::here("app/data/mybiblio.bib")`'
---
```{r child = here::here("sections/commonSections/commonIntro.Rmd")}
if (FALSE) { #load in data:
  lapply(list.files(here::here("app/R"), pattern = ".[Rr]$", full.names = TRUE), source)
  studyArea <- sf::st_read(here::here("app/output/geoms_slc.geojson")) 
  intro_setup(studyArea, env = environment())  
}
```

#### ***Habitat essentiel des espèces en péril***    

```{r crithab-load, include=FALSE}
load_rdata(c("crithab_rr", "leatherback_rr"), regionStr, env = environment())
```

```{r crtihab-meta, results='asis'}
write_meta(crithab_rr, "FR")
```
Contraintes d'usage pour l’ébauche de l’habitat essentiel de la tortue luth: DFO INTERNAL USE ONLY


Description de l’ensemble de données (tirée du dossier des données ouvertes) : 
```{r crithab-text, results='asis'}
writeLines(noquote(crithab_rr$text$fr))
```

Les habitats essentiels présentés dans cette section sont disponibles sur le portail de données ouvertes du gouvernement du Canada, à l’exception de l’habitat essentiel de la tortue luth, pour laquelle la délimitation de l’habitat essentiel est actuellement à l’étude. L’ébauche de l’habitat essentiel de la tortue luth est disponible dans le SIG interne des espèces en péril et sera disponible sur le Portail de données ouvertes plus tard.

#### ***Résultats des recherches sur l’habitat essentiel propres à une zone***

```{r crithab-results, echo=FALSE, results='asis'}
# plotted with colour
legendNameCrithab <- "Nom Commun"
outputListCrithab <- master_intersect(crithab_rr$data_sf, mapDataList)

# plotted in single colour
outputListLB <- master_intersect(leatherback_rr$data_sf, mapDataList)

critHabCheck <- !is.null(outputListCrithab$studyData) | !is.null(outputListLB$studyData)

```

```{r crithab-table-gen, echo=FALSE, results='asis'}
if(critHabCheck) {
  critTable <- table_crit(outputListCrithab$studyData, outputListLB$studyData, "FR")  
}
```

```{r crithab-check, comment="", prompt=TRUE, echo=FALSE, results='asis'}
 Query_output_crit <- if(critHabCheck){
    "* La zone de recherche chevauche l’habitat essentiel défini des espèces en péril."
 } else {
    "* La zone de recherche ne chevauche pas l’habitat essentiel défini des espèces en péril."
 }
 writeLines(Query_output_crit)
```

```{r crithab-table, echo=FALSE, results='asis'}
if(critHabCheck){
  knitr::kable(critTable, caption="Quality Tier: High. Security level: none. Species at Risk listed as Endangered or Threatened under the <i>Species at Risk Act</i> (SARA) for which the search polygon overlaps with their critical habitat. Critical habitat is defined under section 2 of SARA as: “the habitat that is necessary for the survival or recovery of a listed wildlife species and that is identified as the species’ critical habitat in the recovery strategy or in an action plan for the species”. Critical Habitat is identified in a species’ recovery strategy or action plan, posted on the [SAR Public Registry](http://www.sararegistry.gc.ca). This is <b>not</b> the authoritative source or advice for Species at Risk data. Please access the Species at Risk [GIS tool](http://dfonl7swvgip001.ent.dfo-mpo.ca/Html5Viewer/index.html?viewer=NationalSARMap_EN&LayerTheme=0&locale=en-US) to create an authoritative SARA report.", booktabs = T, escape = F, linesep="") %>% kable_styling(bootstrap_options = "striped", full_width = T, position = "left")
}

```
<br>
```{r crithab-region-plot, fig.height=7, fig.width=11, fig.cap=paste(write_caption_blurb(crithab_rr, "FR"), 'Cette carte résume l’habitat essentiel des espèces en péril inscrites comme en voie de disparition ou menacées en vertu de la LEP de la biorégion du plateau néo-écossais. Veuillez consulter le tableau ci-dessous pour l’information complémentaire. Selon la définition de l’article 2 de la LEP, l’habitat essentiel est en fait « l’habitat nécessaire à la survie ou au rétablissement d’une espèce sauvage inscrite, qui est désigné comme tel dans un programme de rétablissement ou un plan d’action élaboré à l’égard de l’espèce ». L’habitat essentiel est désigné dans un programme de rétablissement final ou un plan d’action publié dans le Registre public des espèces en péril (http://www.sararegistry.gc.ca). Il ne s’agit <b>pas</b> d’une source ni d’un conseil faisant autorité en ce qui concerne les données sur les espèces en péril. Veuillez accéder au SIG des espèces en péril (http://dfonl7swvgip001.ent.dfo-mpo.ca/Html5Viewer/index.html?viewer=NationalSARMap_EN&LayerTheme=0&locale=en-US) pour créer un rapport faisant autorité.')}
if (!is.null(crithab_rr$data_sf)){
  critPlotList <- plot_rr_sf(regionMap, crithab_rr$data_sf, crithab_rr$attribute, 
                             legendName = legendNameCrithab, outlines=FALSE, 
                             getColorMap=TRUE)
  critPlotList$polyMap
}    
```
<br>
```{r crithab-area-plot, fig.height=7, fig.width=11, fig.cap=paste(write_caption_blurb(crithab_rr, "FR"), 'Cette carte résume les zones où le polygone de recherche chevauche l’habitat essentiel des espèces en péril inscrites comme en voie de disparition ou menacées en vertu de la LEP')}
if (!is.null(outputListCrithab$mapData)){
  plot_rr_sf(areaMap, outputListCrithab$mapData, crithab_rr$attribute, 
             legendName = legendNameCrithab, outlines=FALSE, colorMap = critPlotList$colorMap)
}  
```
<br>
```{r letherback-region-plot, fig.height=7, fig.width=11, fig.cap=paste(write_caption_blurb(leatherback_rr, "FR"), 'Cette carte résume l’ébauche de l’habitat essentiel de la tortue luth de la biorégion du plateau néo-écossais, par rapport à la zone de recherche. ')}
if (!is.null(leatherback_rr$data_sf)){
  plot_rr_sf(regionMap, leatherback_rr$data_sf, leatherback_rr$attribute)
}   
```
<br>
```{r leatherback-area-plot, fig.height=7, fig.width=11, fig.cap=paste(write_caption_blurb(leatherback_rr, "FR"), 'Cette carte résume les zones où le polygone de recherche chevauche  l’ébauche de l’habitat essentiel de la tortue luth.')}
if (!is.null(outputListLB$mapData)){
  plot_rr_sf(areaMap, outputListLB$mapData, leatherback_rr$attribute)
} 
```
