## **RENSEIGNEMENTS PROVENANT DU PROGRAMME NATIONAL SUR LES ESPÈCES AQUATIQUES EN PÉRIL**    
**Personne-ressource :** Carolyn Bakelaar  
**Lien pour SIG Interne :** <http://dfonl7swvgip001.ent.dfo-mpo.ca/Html5Viewer/index.html?viewer=NationalSARMap_EN&LayerTheme=0&locale=en-US#>  

Cette section décrit les cartes de répartition par zone et d’habitat essentiel des espèces en péril. La source officielle d’information pour les espèces en péril est le Registre public des espèces en péril : www.sararegistry.gc.ca.

Le Programme des espèces en péril du MPO est responsable de l’exécution du mandat du MPO aux termes de la _Loi sur les espèces en péril_ (LEP) et constitue une source d’information faisant autorité pour les espèces aquatiques en péril.

Le Programme des espèces en péril du MPO a publié des cartes de répartition par zone des espèces en péril et de leur habitat essentiel sur le portail des données ouvertes du gouvernement du Canada, et il a également élaboré des outils interactifs de cartographie nationale des espèces en péril à l’échelle interne et publique. Comme le décrit la Foire aux questions de la Carte des espèces aquatiques en péril (https://www.dfo-mpo.gc.ca/species-especes/sara-lep/map-carte/index-fra.html), le Programme des espèces en péril à l’ACN a créé l’outil pour faciliter l’évaluation des projets en vertu de la _Loi sur les pêches_ et de la LEP. Il utilise un système d’information géographique (SIG) et l’affichage interactif de données reproductibles et référencées spatialement pour les espèces aquatiques inscrites en vertu de la LEP. Les données contenues dans l’outil sont conservées par les bureaux régionaux du programme de la LEP, sous la coordination du Programme des espèces en péril de l’ACN (Comité directeur). Les données sont ajoutées de concert avec les plans de rétablissement et les calendriers d’inscription à la LEP.

Ce rapport *ne fait pas* autorité en ce qui concerne les données sur les espèces en péril. Veuillez accéder au SIG des espèces en péril pour créer un rapport faisant autorité, particulièrement si l’une des sources de données se trouve dans la zone de recherche ou à proximité. Vous trouverez ci-dessous une liste et un examen des produits de données qui peuvent chevaucher la zone de recherche définie par l’utilisateur.

### **Données sur la répartition et l’habitat essentiel des espèces en péril**    

```{r child = here::here("sections/sardist/sardist_fr.Rmd")}
```

```{r child = here::here("sections/crithab/crithab_fr.Rmd")}
```
