
---
output:
  bookdown::html_document2:
    number_sections: FALSE
    theme: paper
bibliography: '`r here::here("app/data/mybiblio.bib")`'
---
```{r substrate-load-common, child = here::here("reports/sections/commonSections/commonIntro.Rmd")}
``` 

```{r eval=FALSE}
if (FALSE) { #load in data:
  lapply(list.files(here::here("reports/R"), pattern = ".[Rr]$", full.names = TRUE), source)
  studyArea <- sf::st_read(here::here("app/output/geoms_slc.geojson")) 
  intro_setup(studyArea, env = environment())  
}
```
### **Classification du substrat pour la zone côtière du plateau néo-écossais et la baie de Fundy dans la région des Maritimes - Classification du substrat pour la zone côtière du plateau néo-écossais et la baie de Fundy dans la région des Maritimes**  

```{r SUBSTRATE-load, include=FALSE}
load_rdata(c("substrate_rr"), regionStr, env = environment())
```

```{r SUBSTRATE-meta, results='asis'}
write_meta(substrate_rr, "FR")
```

Description de l’ensemble de données (tirée du dossier des données ouvertes)  [@OpenData_substrate]:
```{r SUBSTRATE-text, results='asis'}
writeLines(noquote(substrate_rr$text$fr))

```

#### ***Résultats de la recherche de substrat spécifique à la zone***  

```{r SUBSTRATE-results, echo=FALSE, results='asis'}
#function for overlap
SUBSTRATEoutput <- master_intersect(substrate_rr$data_sf, mapDataList, getRegion=TRUE)
```
 
```{r SUBSTRATE-check, echo=FALSE, results='asis'}
#function for overlap
Query_output_SUBSTRATE<-if(is.null(SUBSTRATEoutput$studyData)){
    "* La zone de recherche chevauche la classification des substrats identifiés pour la zone côtière du plateau néo-écossais et la baie de Fundy, région des Maritimes."
  } else {
    "* La zone de recherche ne chevauche pas la classification des substrats identifiés pour la zone côtière du plateau néo-écossais et la baie de Fundy, région des Maritimes."
  }
Query_output_SUBSTRATE2<-noquote(Query_output_SUBSTRATE)

writeLines(Query_output_SUBSTRATE)

```

```{r SUBSTRATE-table,  echo=FALSE, results='asis'}
SUBSTRATETable <- SUBSTRATE_report(SUBSTRATEoutput$studyData, lang="FR")
if (!is.null(SUBSTRATETable)){
   knitr::kable(SUBSTRATETable, align="l", caption="Détails de la classification du substrat pour la zone côtière du plateau néo-écossais et la baie de Fundy, région des Maritimes chevauchant la zone d'étude.</b>", booktabs = T, escape = F, linesep="") %>% kable_styling(bootstrap_options = "striped", full_width = F, position = "left")
}
```


```{r SUBSTRATE-region-plot, fig.height=7, fig.width=11, fig.cap= 'Carte montrant la classification des substrats pour la zone côtière du plateau néo-écossais et la baie de Fundy, région des Maritimes. La zone de recherche est représentée par un contour rouge et une vue plus détaillée est présentée dans la figure ci-dessous, si des données pertinentes sont présentes. Les données ont été obtenues à partir de @OpenData_substrate.'}
if (!is.null(SUBSTRATEoutput$regionData)){
  plot_rr_sf(regionMap, SUBSTRATEoutput$regionData, substrate_rr$attribute)
}
```

```{r SUBSTRATE-area-plot, fig.height=7, fig.width=11, fig.cap= 'Carte montrant la classification des substrats pour la zone côtière du plateau néo-écossais et la baie de Fundy, région des Maritimes dans la zone de recherche (contour rouge). Les données ont été obtenues à partir de @OpenData_substrate.'}
if(!is.null(SUBSTRATEoutput$studyData)){
  plot_rr_sf(areaMap, SUBSTRATEoutput$mapData, substrate_rr$attribute)
}
```
