---
output:
  bookdown::html_document2:
    number_sections: FALSE
    theme: paper
bibliography: '`r here::here("app/data/mybiblio.bib")`'
---
```{r child = here::here("sections/commonSections/commonIntro.Rmd")}
if (FALSE) { #load in data:
  lapply(list.files(here::here("app/R"), pattern = ".[Rr]$", full.names = TRUE), source)
  studyArea <- sf::st_read(here::here("app/output/geoms_slc.geojson")) 
  intro_setup(studyArea, env = environment())  
}
```

### **Habitat important pour la baleine à bec commune dans les zones situées entre les canyons de l’est du plateau néo-écossais**   {#nbw-hab-section}

```{r nbw-load, include=FALSE}
load_rdata(c("nbw_rr"), "MAR", env = environment())
```

```{r nbw-meta, results='asis'}
write_meta(nbw_rr, "FR")
```

Description de l’ensemble de données (tirée du dossier des données ouvertes) [@DFO2020NBW_imphabitat] :
```{r nbw-text, results='asis'}
# trim extra sections off.  
nbwText <- sub("References: .*", "", nbw_rr$text$fr)
writeLines(noquote(nbwText))

```

Veuillez consulter la liste de toutes les sources d’information utilisées et le dossier des données ouvertes ici [@DFO2020NBW_imphabitat]: `r nbw_rr$metadata$url$en`.


#### ***Résultats de la recherche sur l’habitat important pour la baleine à bec commune dans les zones situées entre les canyons de l’est du plateau néo-écossais, par zone*** 
```{r overlap-nbw-habitat, echo=FALSE, results='asis'}
# intersect polyData with 3 polygons (region, map area, and study box)
clipped <- master_intersect(nbw_rr$data_sf, mapDataList)
if(!is.null(clipped$studyData)){
  summaryNBWTable <- data.frame("Species" = "Northern Bottlenose Whale")
  summaryHabTable <- add_to_hab_summary(summaryHabTable, "IH", "[NBW Habitat](#nbw-hab-section)", summaryNBWTable, "Species", "Species")
}
```
*
```{r nbw-result, echo=FALSE, results='asis'}
polyText<-if(is.null(clipped$studyData)){"La zone de recherche ne chevauche pas l’habitat important pour la baleine à bec commune dans les zones situées entre les canyons de l’est du plateau néo-écossais."
} else {"La zone de recherche chevauche l’habitat important pour la baleine à bec commune dans les zones situées entre les canyons de l’est du plateau néo-écossais."}

 polyText<-noquote(polyText)
 writeLines(polyText)
```

```{r nbw-region-plot, fig.height=7, fig.width=11,fig.cap=paste(write_caption_blurb(nbw_rr, "FR"), 'Habitat important proposé pour la baleine à bec commune dans les zones situées entre les canyons de l’est du plateau néo-écossais La baleine à bec commune est présente toute l’année dans les zones entre les canyons, qui servent d’habitat d’alimentation et de couloirs de déplacement. Veuillez prendre note que l’étendue de l’habitat important de la baleine à bec commune sur le plateau néo-écossais demeure inconnue. Veuillez consulter les renseignements complémentaires dans le document <a href="http://publications.gc.ca/collections/collection_2020/mpo-dfo/fs70-6/Fs70-6-2020-008-eng.pdf">DFO 2020</a>.')}
if (!is.null(nbw_rr$data_sf)){
  plot_rr_sf(regionMap, nbw_rr$data_sf, nbw_rr$attribute)
}
```

```{r nbw-area-plot, fig.height=7, fig.width=11,fig.cap=paste(write_caption_blurb(nbw_rr, "FR"), 'La carte résume les zones dans lesquelles le polygone de recherche chevauche l’habitat important pour la baleine à bec commune dans les zones situées entre les canyons de l’est du plateau néo-écossais.')}
if (!is.null(clipped$mapData)){
  plot_rr_sf(areaMap, clipped$mapData, nbw_rr$attribute)
}
```
