
---
output:
  bookdown::html_document2:
    number_sections: FALSE
    theme: paper
bibliography: '`r here::here("app/data/mybiblio.bib")`'
---
```{r child = here::here("sections/commonSections/commonIntro.Rmd")}
if (FALSE) { #load in data:
  lapply(list.files(here::here("app/R"), pattern = ".[Rr]$", full.names = TRUE), source)
  studyArea <- sf::st_read(here::here("app/output/geoms_slc.geojson")) 
  intro_setup(studyArea, env = environment())  
}
```

### **Bases de données des relevés de l’industrie et sur les pêches dans les Maritimes**  

#### ***Base de données des relevés de l’industrie (BDRI)***  


```{r isdb-load, include=FALSE}
load_rdata(c("isdb_rr"), regionStr, env = environment())
```

```{r isdb-meta, results='asis'}
write_meta(isdb_rr, "FR")
```

La base de données des relevés de l’industrie (BDRI) est une base de données ministérielle qui contient des observations des prises en mer de bateaux de pêche commerciale exploités dans l’Atlantique Nord-Ouest. Les registres peuvent être associés aux activités de pêche commerciale régulières, ou ils peuvent représenter les relevés scientifiques dirigés par l’industrie. Les relevés de l’industrie ne sont pas spatialement ou temporellement synoptiques et, par conséquent, il est fortement recommandé d’intégrer des renseignements supplémentaires sur la présence et/ou l’utilisation de l’habitat (c.-à-d. frai, migration, aires d’alimentation) provenant d’études à plus grande échelle. Les renseignements sur les prises et l’effort de pêche pour un titulaire de permis individuel constituent des renseignements personnels protégés en vertu de l’article 19 de la Loi sur l’accès à l’information (https://laws-lois.justice.gc.ca/fra/lois/a-1/page-5.html#h-12) et, pour un titulaire de permis d’entreprise, est considéré comme un renseignement de nature délicate, exclusif et protégé en vertu de l’article 20 de la Loi sur l’accès à l’information (https://laws-lois.justice.gc.ca/fra/lois/a-1/page-5.html#h-13).

Sans consentement écrit, Pêches et Océans Canada n’est pas autorisé à communiquer des renseignements ou des produits de données de la BDRI (comme des cartes et des couches de données) qui pourraient révéler des renseignements personnels ou de tiers comme les prises, les valeurs au débarquement et les lieux de pêche propres aux navires, car ces renseignements sont considérés comme confidentiels. Des renseignements sur la politique de protection des renseignements personnels sont disponibles dans les lignes directrices sur la diffusion informelle à l’intention du personnel du MPO (c.-à-d. Annexe B – « Renseignements sur les prises et l’effort et sur les quotas : À faire et à ne pas faire lors de la diffusion informelle » \\\\ent.dfo-mpo.ca\\ATLShares\\Shared\\ATIP Information\\Information_Release_Guidelines-eng.docx). Si vous souhaitez inclure des données d’observateurs dans une publication, n’oubliez pas de les agréger (https://github.com/Maritimes/Mar.utils/blob/master/R/assess_privacy.r).

#### ***Système d’information sur les pêches des Maritimes (SIPMAR)***  

```{r marfis-load, include=FALSE}
load_rdata(c("marfis_rr"), regionStr, env = environment())
```

```{r marfis-meta, results='asis'}
write_meta(marfis_rr, "FR")
```

Le Système d’information sur les pêches des Maritimes (SIPMAR) est une base de données du MPO, gérée par la Direction des politiques et des études économiques. Le SIPMAR contient des renseignements sur les prises et les efforts, les quotas et les permis pour la région des Maritimes. Les renseignements consignés pour toutes les pêches commerciales qui se déroulent dans cette région sont associés à ces données. Si un navire commercial de la région des Maritimes fait des débarquements dans une autre région du MPO ou à l’extérieur des eaux canadiennes, l’information n’est pas incluse dans la base de données du SIPMAR, peu importe si le navire provient de la région des Maritimes. La majorité des renseignements sur les prises sont liés au déchargement commercial (p. ex. les programmes de contrôle à quai). Les renseignements déclarés dans le SIPMAR ne sont pas considérés comme spatialement ou temporellement synoptiques et, par conséquent, il est fortement recommandé d’intégrer des renseignements supplémentaires sur la présence et/ou l’utilisation de l’habitat (c.-à-d. frai, migration, alimentation) provenant d’études à plus grande échelle. Les données sur les rejets et les registres de données sur les espèces en péril sont également plus limitées, car les dossiers sur les prises ne comportent pas tous les coordonnées géographiques (latitude et longitude) associées ou des renseignements sur l’effort de pêche. Cependant, en général, tous les dossiers sont associés à une division de l’OPANO et à une zone unitaire de l’OPANO, même si aucune coordonnée n’a été fournie. Les données de production (moins de quatre ans) sont considérées comme préliminaires et peuvent être modifiées sans préavis. Des changements aux données archivées (plus de quatre ans) peuvent également se produire, mais ils sont généralement limités. Le travail de contrôle et d’assurance de la qualité est en cours dans la base de données du SIPMAR, mais les erreurs ne sont pas toutes corrigées. Si vous avez des erreurs à signaler, des questions ou des demandes de correction de données, vous pouvez les envoyer à notre boîte de réception de la qualité des données : CDDDataQuality@dfo-mpo.gc.ca. Cette information sur le SIPMAR a été fournie par Colin.O’Neil@dfo-mpo.gc.ca (juillet 2020, Direction des politiques et des études économiques). Si vous souhaitez inclure des données d’observateurs dans une publication, n’oubliez pas de les agréger (https://github.com/Maritimes/Mar.utils/blob/master/R/assess_privacy.r).

#### ***Résultats de recherche du SIPMAR et de la BDRI par zone***
```{r marfis-isdb-results, include=FALSE, cache=FALSE}
outputListI <- master_intersect(isdb_rr$data_sf, mapDataList, Year = minYear)
outputListM <- master_intersect(marfis_rr$data_sf, mapDataList, Year = minYear)
Samples_bboxI <- outputListI$mapPoints
Samples_bboxM <- outputListM$mapPoints

tableList <- create_table_ISDB(outputListI$studyData, listed_species,
                               speciesTable = ISSPECIESCODES)
isdbAllTable <- tableList$allSpeciesData
isdbSarTable <- tableList$sarData
summarySarTable <- add_col_to_sar_summary(summarySarTable, "[ISDB](#ISDB-section)", isdbSarTable, "Common Name", "Records")

tableList <- create_table_MARFIS(outputListM$studyData, listed_species, speciesTable = MARFISSPECIESCODES)
marfisAllTable <- tableList$allSpeciesData
marfisSarTable <- tableList$sarData
summarySarTable <- add_col_to_sar_summary(summarySarTable, "[MARFIS](#MARFIS-section)", marfisSarTable, "Common Name", "Records")
```
*
```{r isdb-check, comment="", prompt=TRUE, echo=FALSE, results='asis'}
Report_isdb <- if (is.null(outputListI$studyData)) {
    "Il n’y a aucun registre pertinent dans la base de données des relevés de l’industrie (BDRI) pour cette zone de recherche."
  } else {
    "Il y a des registres pertinents dans la base de données des relevés de l’industrie (BDRI) pour cette zone de recherche."
  }
Report_isdb<-noquote(Report_isdb)
writeLines(Report_isdb)
```

*
```{r marfis-check, comment="", prompt=TRUE, echo=FALSE, results='asis'}
Report_marfis <- if (is.null(outputListM$studyData)) {
    "Il n’y a aucun registre pertinent dans le Système d’information sur les pêches des Maritimes (SIPMAR) pour cette zone de recherche."
  } else {
    "Il y a des registres pertinents dans le Système d’information sur les pêches des Maritimes (SIPMAR) pour cette zone de recherche."
  }
Report_marfis<-noquote(Report_marfis)
writeLines(Report_marfis)
```

```{r isdb-SAR-table}
if (!is.null(outputListI$studyData)) {
knitr::kable(isdbSarTable, align="l", caption="Niveau de qualité : Moyenne. Niveau de sécurité : Protégé B. Registres d’observation de la base de données des relevés de l’industrie des espèces contenues dans la zone de recherche et inscrites en vertu de la <i>Loi sur les espèces en péril</i> (LEP) ou évaluées par le Comité sur la situation des espèces en péril au Canada (COSEPAC). <b>TSi une espèce est absente du présent tableau, cette absence devrait être interprétée comme une absence de déclaration de l’espèce, et pas nécessairement comme l’absence de l’espèce dans cette zone.</b>", booktabs = T, escape = F, linesep="")} %>% kable_styling(bootstrap_options = "striped", full_width = F, position = "left")
```
<br><br>
```{r isdb-all-table}
if (!is.null(outputListI$studyData)) {
  knitr::kable(isdbAllTable, align="l", caption="Niveau de qualité : Moyenne. Niveau de sécurité : Protégé B. Registres d’observation de la base de données des relevés de l’industrie de <u>toutes les espèces</u> contenues dans la zone de recherche, résumées par espèce ou groupe d’espèces. <b>Si une espèce est absente du présent tableau, cette absence devrait être interprétée comme une absence de déclaration de l’espèce, et pas nécessairement comme l’absence de l’espèce dans cette zone.</b>", booktabs = T, escape = F, linesep="")} %>% kable_styling(bootstrap_options = "striped", full_width = F, position = "left")
```

```{r marfis-SAR-table}
if (!is.null(outputListM$studyData)) {
  knitr::kable(marfisSarTable, align="l", caption="Niveau de qualité : Moyenne. Niveau de sécurité : Protégé B. Registres d’observation du Système d’information sur les pêches des Maritimes des espèces contenues dans la zone de recherche et inscrites en vertu de la <i>Loi sur les espèces en péril</i> (LEP) ou évaluées par le Comité sur la situation des espèces en péril au Canada (COSEPAC). <b>Si une espèce est absente du présent tableau, cette absence devrait être interprétée comme une absence de déclaration de l’espèce, et pas nécessairement comme l’absence de l’espèce dans cette zone.</b>", booktabs = T, escape = F, linesep="")} %>% kable_styling(bootstrap_options = "striped", full_width = F, position = "left")
```
<br><br>
```{r marfis-all-table}
if (!is.null(outputListM$studyData)) {
  knitr::kable(marfisAllTable, caption="Niveau de qualité : Moyenne. Niveau de sécurité : Protégé B. Registres d’observation du Système d’information sur les pêches des Maritimes de <u>toutes les espèces</u> contenues dans la zone de recherche, résumées par espèce ou groupe d’espèces. <b>Si une espèce est absente du présent tableau, cette absence devrait être interprétée comme une absence de déclaration de l’espèce, et pas nécessairement comme l’absence de l’espèce dans cette zone.</b>", booktabs = T, escape = F, linesep="")  %>% column_spec(1, width="15cm")
} %>% kable_styling(bootstrap_options = "striped", full_width = F, position = "left")
```
